Config:
  hfst:
    Gen: ../../../src/generator-gt-norm.hfst
    Morph: ../../../src/analyser-gt-norm.hfst
  xerox:
    Gen: ../../../src/generator-gt-norm.xfst
    Morph: ../../../src/analyser-gt-norm.xfst
    App: lookup

Tests:
  
  
  Noun - amiskw - ok : # -m animate noun, beaver # quite unsure about the diminutives
     amisk+N+AN+Sg: amisk
     amisk+N+AN+Pl: amiskwak
     amisk+N+AN+Loc: amiskonâhk
     amisk+N+AN+Sg+Obv: amiskwa
     amisk+N+AN+Der/Dim+N+AN+Sg: [amiskos, amiskosis] 
     amisk+N+AN+Der/Dim+N+AN+Pl: [amiskosak, amiskosisak]
     
     amisk+N+AN+Sg+Px1Sg: nitamiskom
     amisk+N+AN+Sg+Px2Sg: kitamiskom
     amisk+N+AN+Sg+Px3Sg+Obv: otamiskoma
     amisk+N+AN+Sg+Px4Sg+Obv: otamiskomiyiwa
     amisk+N+AN+Sg+Px1Pl: nitamiskominân
     amisk+N+AN+Sg+Px12Pl: kitamiskominaw
     amisk+N+AN+Sg+Px2Pl: kitamiskomiwâw
     amisk+N+AN+Sg+Px3Pl+Obv: otamiskomiwâwa
     amisk+N+AN+Sg+Px4Pl+Obv: otamiskomiyiwa
     
     amisk+N+AN+Pl+Px1Sg: nitamiskomak
     amisk+N+AN+Pl+Px2Sg: kitamiskomak
     amisk+N+AN+Pl+Px3Sg+Obv: otamiskoma
     amisk+N+AN+Pl+Px4Sg+Obv: otamiskomiyiwa
     amisk+N+AN+Pl+Px1Pl: nitamiskominânak
     amisk+N+AN+Pl+Px12Pl: kitamiskominawak
     amisk+N+AN+Pl+Px2Pl: kitamiskomiwâwak
     amisk+N+AN+Pl+Px3Pl+Obv: otamiskomiwâwa
     amisk+N+AN+Pl+Px4Pl+Obv: otamiskomiyiwa
     
     amisk+N+AN+Der/Dim+N+AN+Sg+Px1Sg: nicamiskomis 
     amisk+N+AN+Der/Dim+N+AN+Sg+Px2Sg: kicamiskomis
     amisk+N+AN+Der/Dim+N+AN+Sg+Px3Sg+Obv: ocamiskomisa
     amisk+N+AN+Der/Dim+N+AN+Sg+Px4Sg+Obv: ocamiskomisiyiwa
     amisk+N+AN+Der/Dim+N+AN+Sg+Px1Pl: nicamiskomisinân
     amisk+N+AN+Der/Dim+N+AN+Sg+Px12Pl: kicamiskomisinaw
     amisk+N+AN+Der/Dim+N+AN+Sg+Px2Pl: kicamiskomisiwâw
     amisk+N+AN+Der/Dim+N+AN+Sg+Px3Pl+Obv: ocamiskomisiwâwa
     amisk+N+AN+Der/Dim+N+AN+Sg+Px4Pl+Obv: ocamiskomisiyiwa
     
     amisk+N+AN+Der/Dim+N+AN+Pl+Px1Sg: nicamiskomisak
     amisk+N+AN+Der/Dim+N+AN+Pl+Px2Sg: kicamiskomisak
     amisk+N+AN+Der/Dim+N+AN+Pl+Px3Sg+Obv: ocamiskomisa
     amisk+N+AN+Der/Dim+N+AN+Pl+Px4Sg+Obv: ocamiskomisiyiwa
     amisk+N+AN+Der/Dim+N+AN+Pl+Px1Pl: nicamiskomisinânak
     amisk+N+AN+Der/Dim+N+AN+Pl+Px12Pl: kicamiskomisinawak
     amisk+N+AN+Der/Dim+N+AN+Pl+Px2Pl: kicamiskomisiwâwak
     amisk+N+AN+Der/Dim+N+AN+Pl+Px3Pl+Obv: ocamiskomisiwâwa
     amisk+N+AN+Der/Dim+N+AN+Pl+Px4Pl+Obv: ocamiskomisiyiwa
     

  
  Noun - anikwacâs - ok : # -m animate noun, squirrel
     anikwacâs+N+AN+Sg: anikwacâs
     anikwacâs+N+AN+Pl: anikwacâsak
     anikwacâs+N+AN+Sg+Obv: anikwacâsa
     anikwacâs+N+AN+Der/Dim+N+AN+Sg: [anikwacâsis, anikwacâsisis]
     anikwacâs+N+AN+Der/Dim+N+AN+Pl: [anikwacâsisak, anikwacâsisisak]

     anikwacâs+N+AN+Sg+Px1Sg: nitanikwacâsim
     anikwacâs+N+AN+Sg+Px2Sg: kitanikwacâsim
     anikwacâs+N+AN+Sg+Px3Sg+Obv: otanikwacâsima
     anikwacâs+N+AN+Sg+Px4Sg+Obv: otanikwacâsimiyiwa
     anikwacâs+N+AN+Sg+Px1Pl: nitanikwacâsiminân
     anikwacâs+N+AN+Sg+Px12Pl: kitanikwacâsiminaw
     anikwacâs+N+AN+Sg+Px2Pl: kitanikwacâsimiwâw
     anikwacâs+N+AN+Sg+Px3Pl+Obv: otanikwacâsimiwâwa
     anikwacâs+N+AN+Sg+Px4Pl+Obv: otanikwacâsimiyiwa
     
     anikwacâs+N+AN+Pl+Px1Sg: nitanikwacâsimak
     anikwacâs+N+AN+Pl+Px2Sg: kitanikwacâsimak
     anikwacâs+N+AN+Pl+Px3Sg+Obv: otanikwacâsima
     anikwacâs+N+AN+Pl+Px4Sg+Obv: otanikwacâsimiyiwa
     anikwacâs+N+AN+Pl+Px1Pl: nitanikwacâsiminânak
     anikwacâs+N+AN+Pl+Px12Pl: kitanikwacâsiminawak
     anikwacâs+N+AN+Pl+Px2Pl: kitanikwacâsimiwâwak
     anikwacâs+N+AN+Pl+Px3Pl+Obv: otanikwacâsimiwâwa
     anikwacâs+N+AN+Pl+Px4Pl+Obv: otanikwacâsimiyiwa

     anikwacâs+N+AN+Der/Dim+N+AN+Sg+Px1Sg: nicanikwacâsimis
     anikwacâs+N+AN+Der/Dim+N+AN+Sg+Px2Sg: kicanikwacâsimis
     anikwacâs+N+AN+Der/Dim+N+AN+Sg+Px3Sg+Obv: ocanikwacâsimisa
     anikwacâs+N+AN+Der/Dim+N+AN+Sg+Px4Sg+Obv: ocanikwacâsimisiyiwa
     anikwacâs+N+AN+Der/Dim+N+AN+Sg+Px1Pl: nicanikwacâsimisinân
     anikwacâs+N+AN+Der/Dim+N+AN+Sg+Px12Pl: kicanikwacâsimisinaw
     anikwacâs+N+AN+Der/Dim+N+AN+Sg+Px2Pl: kicanikwacâsimisiwâw
     anikwacâs+N+AN+Der/Dim+N+AN+Sg+Px3Pl+Obv: ocanikwacâsimisiwâwa
     anikwacâs+N+AN+Der/Dim+N+AN+Sg+Px4Pl+Obv: ocanikwacâsimisiyiwa

     anikwacâs+N+AN+Der/Dim+N+AN+Pl+Px1Sg: nicanikwacâsimisak
     anikwacâs+N+AN+Der/Dim+N+AN+Pl+Px2Sg:  kicanikwacâsimisak
     anikwacâs+N+AN+Der/Dim+N+AN+Pl+Px3Sg+Obv: ocanikwacâsimisa
     anikwacâs+N+AN+Der/Dim+N+AN+Pl+Px4Sg+Obv: ocanikwacâsimisiyiwa
     anikwacâs+N+AN+Der/Dim+N+AN+Pl+Px1Pl: nicanikwacâsimisinânak
     anikwacâs+N+AN+Der/Dim+N+AN+Pl+Px12Pl: kicanikwacâsimisinawak

  
  Noun - asikan - ok : # -m animate noun, sock paradigm from Okisis p. 133
     asikan+N+AN+Sg: asikan
     asikan+N+AN+Pl: asikanak
     asikan+N+AN+Loc: asikanihk
     asikan+N+AN+Sg+Obv: asikana
     asikan+N+AN+Der/Dim+N+AN+Sg: [asikanisis, asikanis]
     asikan+N+AN+Der/Dim+N+AN+Pl: [asikanisisak, asikanisak]
     asikan+N+AN+Der/Dim+N+AN+Loc: [asikanisisihk, asikanisihk]
          
     asikan+N+AN+Sg+Px1Sg: nitasikan
     asikan+N+AN+Sg+Px2Sg: kitasikan
     asikan+N+AN+Sg+Px3Sg+Obv: otasikana
     asikan+N+AN+Sg+Px4Sg+Obv: otasikaniyiwa
     asikan+N+AN+Sg+Px1Pl: nitasikaninân
     asikan+N+AN+Sg+Px12Pl: kitasikaninaw
     asikan+N+AN+Sg+Px2Pl: kitasikaniwâw
     asikan+N+AN+Sg+Px3Pl+Obv: otasikaniwâwa
     asikan+N+AN+Sg+Px4Pl+Obv: otasikaniyiwa
          
     asikan+N+AN+Pl+Px1Sg: nitasikanak
     asikan+N+AN+Pl+Px2Sg: kitasikanak
     asikan+N+AN+Pl+Px3Sg+Obv: otasikana
     asikan+N+AN+Pl+Px4Sg+Obv: otasikaniyiwa
     asikan+N+AN+Pl+Px1Pl: nitasikaninânak
     asikan+N+AN+Pl+Px12Pl: kitasikaninawak
     asikan+N+AN+Pl+Px2Pl: kitasikaniwâwak
     asikan+N+AN+Pl+Px3Pl+Obv: otasikaniwâwa
     asikan+N+AN+Pl+Px4Pl+Obv: otasikaniyiwa
     
     asikan+N+AN+Der/Dim+N+AN+Sg+Px1Sg: [nicasikanisis, nicasikanis]
     asikan+N+AN+Der/Dim+N+AN+Sg+Px2Sg: [kicasikanisis, kicasikanis]
     asikan+N+AN+Der/Dim+N+AN+Sg+Px3Sg+Obv: [ocasikanisisa, ocasikanisa]
     asikan+N+AN+Der/Dim+N+AN+Sg+Px4Sg+Obv: [ocasikanisisiyiwa, ocasikanisiyiwa]
     asikan+N+AN+Der/Dim+N+AN+Sg+Px1Pl: [nicasikanisisinân, nicasikanisinân]
     asikan+N+AN+Der/Dim+N+AN+Sg+Px12Pl: [kicasikanisisinaw, kicasikanisinaw]
     asikan+N+AN+Der/Dim+N+AN+Sg+Px2Pl: [kicasikanisisiwâw, kicasikanisiwâw]
     asikan+N+AN+Der/Dim+N+AN+Sg+Px3Pl+Obv: [ocasikanisisiwâwa, ocasikanisiwâwa]
     asikan+N+AN+Der/Dim+N+AN+Sg+Px4Pl+Obv: [ocasikanisisiyiwa, ocasikanisiyiwa]

     asikan+N+AN+Der/Dim+N+AN+Pl+Px1Sg: [nicasikanisisak, nicasikanisak]
     asikan+N+AN+Der/Dim+N+AN+Pl+Px2Sg: [kicasikanisisak, kicasikanisak]
     asikan+N+AN+Der/Dim+N+AN+Pl+Px3Sg+Obv: [ocasikanisisa, ocasikanisa]
     asikan+N+AN+Der/Dim+N+AN+Pl+Px4Sg+Obv: [ocasikanisisiyiwa, ocasikanisiyiwa]
     asikan+N+AN+Der/Dim+N+AN+Pl+Px1Pl: [nicasikanisisinânak, nicasikanisinânak]
     asikan+N+AN+Der/Dim+N+AN+Pl+Px12Pl: [kicasikanisisinawak, kicasikanisinawak]
     asikan+N+AN+Der/Dim+N+AN+Pl+Px2Pl: [kicasikanisisiwâwak, kicasikanisiwâwak]
     asikan+N+AN+Der/Dim+N+AN+Pl+Px3Pl+Obv: [ocasikanisisiwâwa, ocasikanisiwâwa]
     asikan+N+AN+Der/Dim+N+AN+Pl+Px4Pl+Obv: [ocasikanisisiyiwa, ocasikanisiyiwa]
     

  
  Noun - askihkw - ok : # -m animate noun, Canada goose
     askihk+N+AN+Sg: askihk
     askihk+N+AN+Sg+Px1Sg: nitaskihkom
     askihk+N+AN+Sg+Px2Sg: kitaskihkom
     askihk+N+AN+Sg+Px3Sg+Obv: otaskihkoma
     askihk+N+AN+Sg+Px4Sg+Obv: otaskihkomiyiwa
     askihk+N+AN+Sg+Px1Pl: nitaskihkominân
     askihk+N+AN+Sg+Px12Pl: kitaskihkominaw
     askihk+N+AN+Sg+Px2Pl: kitaskihkomiwâw
     askihk+N+AN+Sg+Px3Pl+Obv: otaskihkomiwâwa
     askihk+N+AN+Sg+Px4Pl+Obv: otaskihkomiyiwa

     askihk+N+AN+Pl: askihkwak
     askihk+N+AN+Pl+Px1Sg: nitaskihkomak
     askihk+N+AN+Pl+Px2Sg: kitaskihkomak
     askihk+N+AN+Pl+Px3Sg+Obv: otaskihkoma
     askihk+N+AN+Pl+Px4Sg+Obv: otaskihkomiyiwa
     askihk+N+AN+Pl+Px1Pl: nitaskihkominânak
     askihk+N+AN+Pl+Px12Pl: kitaskihkominawak
     askihk+N+AN+Pl+Px2Pl: kitaskihkomiwâwak
     askihk+N+AN+Pl+Px3Pl+Obv: otaskihkomiwâwa
     askihk+N+AN+Pl+Px4Pl+Obv: otaskihkomiyiwa

     askihk+N+AN+Sg+Obv: askihkwa
     askihk+N+AN+Loc: askihkohk

     askihk+N+AN+Der/Dim+N+AN+Sg: [askihkos, askihkosis]
     askihk+N+AN+Der/Dim+N+AN+Pl: [askihkosak, askihkosisak]
     askihk+N+AN+Der/Dim+N+AN+Loc: [askihkosihk, askihkosisihk]
     askihk+N+AN+Der/Dim+N+AN+Sg+Px1Sg: nicaskihkomis
     askihk+N+AN+Der/Dim+N+AN+Sg+Px2Sg: kicaskihkomis
     askihk+N+AN+Der/Dim+N+AN+Sg+Px3Sg+Obv: ocaskihkomisa
     askihk+N+AN+Der/Dim+N+AN+Sg+Px4Sg+Obv: ocaskihkomisiyiwa

  
  Noun - atim - ok : # -m animate noun
     atim+N+AN+Sg: atim # asdf
     atim+N+AN+Pl: atimwak #test
     atim+N+AN+Sg+Obv: atimwa
     atim+N+AN+Loc: atimohk # really rare form
     atim+N+AN+Der/Dim+N+AN+Sg: acimosis
     atim+N+AN+Der/Dim+N+AN+Pl: acimosisak
     
     atim+N+AN+Sg+Px1Sg: nitêm
     atim+N+AN+Sg+Px2Sg: kitêm
     atim+N+AN+Sg+Px3Sg+Obv: otêma
     atim+N+AN+Sg+Px4Sg+Obv: otêmiyiwa
     atim+N+AN+Sg+Px1Pl: nitêminân
     atim+N+AN+Sg+Px12Pl: kitêminaw
     atim+N+AN+Sg+Px2Pl: kitêmiwâw
     atim+N+AN+Sg+Px3Pl+Obv: otêmiwâwa
     atim+N+AN+Sg+Px4Pl+Obv: otêmiyiwa
     
     atim+N+AN+Pl+Px1Sg: nitêmak
     atim+N+AN+Pl+Px2Sg: kitêmak
     atim+N+AN+Pl+Px3Sg+Obv: otêma
     atim+N+AN+Pl+Px4Sg+Obv: otêmiyiwa
     atim+N+AN+Pl+Px1Pl: nitêminânak
     atim+N+AN+Pl+Px12Pl: kitêminawak
     atim+N+AN+Pl+Px2Pl: kitêmiwâwak
     atim+N+AN+Pl+Px3Pl+Obv: otêmiwâwa
     atim+N+AN+Pl+Px4Pl+Obv: otêmiyiwa
     
     atim+N+AN+Der/Dim+N+AN+Sg+Px1Sg: nicêmisis
     atim+N+AN+Der/Dim+N+AN+Sg+Px2Sg: kicêmisis
     atim+N+AN+Der/Dim+N+AN+Sg+Px3Sg+Obv: ocêmisisa
     atim+N+AN+Der/Dim+N+AN+Sg+Px4Sg+Obv: ocêmisisiyiwa
     atim+N+AN+Der/Dim+N+AN+Sg+Px1Pl: nicêmisisinân
     atim+N+AN+Der/Dim+N+AN+Sg+Px12Pl: kicêmisisinaw
     atim+N+AN+Der/Dim+N+AN+Sg+Px2Pl: kicêmisisiwâw
     atim+N+AN+Der/Dim+N+AN+Sg+Px3Pl+Obv: ocêmisisiwâwa
     
     atim+N+AN+Der/Dim+N+AN+Pl+Px1Sg: nicêmisisak
     atim+N+AN+Der/Dim+N+AN+Pl+Px2Sg: kicêmisisak
     atim+N+AN+Der/Dim+N+AN+Pl+Px3Sg+Obv: ocêmisisa
     atim+N+AN+Der/Dim+N+AN+Pl+Px4Sg+Obv: ocêmisisiyiwa
     atim+N+AN+Der/Dim+N+AN+Pl+Px1Pl: nicêmisisinânak
     atim+N+AN+Der/Dim+N+AN+Pl+Px12Pl: kicêmisisinawak
     atim+N+AN+Der/Dim+N+AN+Pl+Px2Pl: kicêmisisiwâwak
     atim+N+AN+Der/Dim+N+AN+Pl+Px3Pl+Obv: ocêmisisiwâwa
     atim+N+AN+Der/Dim+N+AN+Pl+Px4Pl+Obv: ocêmisisiyiwa
          

  Noun - ayapiy - ok : # -m animate noun, net, Wolvengrey
     ayapiy+N+AN+Sg: ayapiy
     ayapiy+N+AN+Sg+Px1Sg: nitayapiy
     ayapiy+N+AN+Sg+Px2Sg: kitayapiy
     ayapiy+N+AN+Sg+Px3Sg+Obv: otayapiya
     ayapiy+N+AN+Sg+Px4Sg+Obv: otayapîyiwa
     ayapiy+N+AN+Sg+Px1Pl: nitayapînân
     ayapiy+N+AN+Sg+Px12Pl: kitayapînaw
     ayapiy+N+AN+Sg+Px2Pl: kitayapîwâw
     ayapiy+N+AN+Sg+Px3Pl+Obv: otayapîwâwa
     ayapiy+N+AN+Sg+Px4Pl+Obv: otayapîyiwa
     
     ayapiy+N+AN+Pl: ayapiyak
     ayapiy+N+AN+Pl+Px1Sg: nitayapiyak
     ayapiy+N+AN+Pl+Px2Sg: kitayapiyak
     ayapiy+N+AN+Pl+Px3Sg+Obv: otayapiya
     ayapiy+N+AN+Pl+Px4Sg+Obv: otayapîyiwa
     ayapiy+N+AN+Pl+Px1Pl: nitayapînânak
     ayapiy+N+AN+Pl+Px12Pl: kitayapînawak
     ayapiy+N+AN+Pl+Px2Pl: kitayapîwâwak
     ayapiy+N+AN+Pl+Px3Pl+Obv: otayapîwâwa
     ayapiy+N+AN+Pl+Px4Pl+Obv: otayapîyiwa
     
     ayapiy+N+AN+Sg+Obv: ayapiya
     ayapiy+N+AN+Loc: ayapîhk
     
     ayapiy+N+AN+Der/Dim+N+AN+Sg: [ayapîs, ayapîsis]
     ayapiy+N+AN+Der/Dim+N+AN+Pl: [ayapîsak, ayapîsisak]
     
     ayapiy+N+AN+Der/Dim+N+AN+Sg+Px1Sg: [nicayapîs, nicayapîsis]
     ayapiy+N+AN+Der/Dim+N+AN+Sg+Px2Sg: [kicayapîs, kicayapîsis]

  
  Noun - cahcahkayo - ok : # -m animate noun, blackbird
     cahcahkâyow+N+AN+Sg: cahcahkâyow
     cahcahkâyow+N+AN+Pl: cahcahkâyowak
     cahcahkâyow+N+AN+Loc: cahcahkâyôhk 
     cahcahkâyow+N+AN+Der/Dim+N+AN+Sg: cahcahkâyôsis
     cahcahkâyow+N+AN+Der/Dim+N+AN+Pl: cahcahkâyôsisak

     cahcahkâyow+N+AN+Sg+Px1Sg: nicahcahkâyôm
     cahcahkâyow+N+AN+Sg+Px2Sg: kicahcahkâyôm
     cahcahkâyow+N+AN+Sg+Px3Sg+Obv: ocahcahkâyôma
     cahcahkâyow+N+AN+Sg+Px4Sg+Obv: ocahcahkâyômiyiwa
     cahcahkâyow+N+AN+Sg+Px1Pl: nicahcahkâyôminân
     cahcahkâyow+N+AN+Sg+Px12Pl: kicahcahkâyôminaw
     cahcahkâyow+N+AN+Sg+Px2Pl: kicahcahkâyômiwâw
     cahcahkâyow+N+AN+Sg+Px3Pl+Obv: ocahcahkâyômiwâwa
     cahcahkâyow+N+AN+Sg+Px4Pl+Obv: ocahcahkâyômiyiwa

     cahcahkâyow+N+AN+Pl+Px1Sg: nicahcahkâyômak
     cahcahkâyow+N+AN+Pl+Px2Sg: kicahcahkâyômak
     cahcahkâyow+N+AN+Pl+Px3Sg+Obv: ocahcahkâyôma
     cahcahkâyow+N+AN+Pl+Px4Sg+Obv: ocahcahkâyômiyiwa
     cahcahkâyow+N+AN+Pl+Px1Pl: nicahcahkâyôminânak
     cahcahkâyow+N+AN+Pl+Px12Pl: kicahcahkâyôminawak
     cahcahkâyow+N+AN+Pl+Px2Pl: kicahcahkâyômiwâwak
     cahcahkâyow+N+AN+Pl+Px3Pl+Obv: ocahcahkâyômiwâwa
     cahcahkâyow+N+AN+Pl+Px4Pl+Obv: ocahcahkâyômiyiwa

     cahcahkâyow+N+AN+Der/Dim+N+AN+Sg+Px1Sg: nicahcahkâyômisis
     cahcahkâyow+N+AN+Der/Dim+N+AN+Sg+Px2Sg: kicahcahkâyômisis
     cahcahkâyow+N+AN+Der/Dim+N+AN+Sg+Px3Sg+Obv: ocahcahkâyômisisa
     cahcahkâyow+N+AN+Der/Dim+N+AN+Sg+Px4Sg+Obv: ocahcahkâyômisisiyiwa
     cahcahkâyow+N+AN+Der/Dim+N+AN+Sg+Px1Pl: nicahcahkâyômisisinân
     cahcahkâyow+N+AN+Der/Dim+N+AN+Sg+Px12Pl: kicahcahkâyômisisinaw
     cahcahkâyow+N+AN+Der/Dim+N+AN+Sg+Px2Pl: kicahcahkâyômisisiwâw
     cahcahkâyow+N+AN+Der/Dim+N+AN+Sg+Px3Pl+Obv: ocahcahkâyômisisiwâwa
     cahcahkâyow+N+AN+Der/Dim+N+AN+Sg+Px4Pl+Obv: ocahcahkâyômisisiyiwa

     cahcahkâyow+N+AN+Der/Dim+N+AN+Pl+Px1Sg: nicahcahkâyômisisak
     cahcahkâyow+N+AN+Der/Dim+N+AN+Pl+Px2Sg: kicahcahkâyômisisak
     cahcahkâyow+N+AN+Der/Dim+N+AN+Pl+Px3Sg+Obv: ocahcahkâyômisisa
     cahcahkâyow+N+AN+Der/Dim+N+AN+Pl+Px4Sg+Obv: ocahcahkâyômisisiyiwa
     cahcahkâyow+N+AN+Der/Dim+N+AN+Pl+Px1Pl: nicahcahkâyômisisinânak
     cahcahkâyow+N+AN+Der/Dim+N+AN+Pl+Px12Pl: kicahcahkâyômisisinawak
     cahcahkâyow+N+AN+Der/Dim+N+AN+Pl+Px2Pl: kicahcahkâyômisisiwâwak
     cahcahkâyow+N+AN+Der/Dim+N+AN+Pl+Px3Pl+Obv: ocahcahkâyômisisiwâwa
     cahcahkâyow+N+AN+Der/Dim+N+AN+Pl+Px4Pl+Obv: ocahcahkâyômisisiyiwa


  
  Noun - êsa - ok : # -m animate noun, shell
     êsa+N+AN+Sg: êsa
     êsa+N+AN+Sg+Px1Sg: nitêsim
     êsa+N+AN+Sg+Px2Sg: kitêsim
     êsa+N+AN+Sg+Px3Sg+Obv: otêsima
     êsa+N+AN+Sg+Px4Sg+Obv: otêsimiyiwa
     êsa+N+AN+Sg+Px1Pl: nitêsiminân
     êsa+N+AN+Sg+Px12Pl: kitêsiminaw
     êsa+N+AN+Sg+Px2Pl: kitêsimiwâw
     êsa+N+AN+Sg+Px3Pl+Obv: otêsimiwâwa
     êsa+N+AN+Sg+Px4Pl+Obv: otêsimiyiwa

     êsa+N+AN+Pl: êsak
     êsa+N+AN+Pl+Px1Sg: nitêsimak
     êsa+N+AN+Pl+Px2Sg: kitêsimak
     êsa+N+AN+Pl+Px3Sg+Obv: otêsima
     êsa+N+AN+Pl+Px4Sg+Obv: otêsimiyiwa
     êsa+N+AN+Pl+Px1Pl: nitêsiminânak
     êsa+N+AN+Pl+Px12Pl: kitêsiminawak
     êsa+N+AN+Pl+Px2Pl: kitêsimiwâwak
     êsa+N+AN+Pl+Px3Pl+Obv: otêsimiwâwa
     êsa+N+AN+Pl+Px4Pl+Obv: otêsimiyiwa

     êsa+N+AN+Sg+Obv: êsa
     êsa+N+AN+Loc: êsihk

     êsa+N+AN+Der/Dim+N+AN+Sg: [êsis, êsisis]
     êsa+N+AN+Der/Dim+N+AN+Pl: [êsisak, êsisisak]
     êsa+N+AN+Der/Dim+N+AN+Loc: [êsisihk, êsisisihk]

     êsa+N+AN+Der/Dim+N+AN+Sg+Px2Pl: kicêsimisiwâw
     êsa+N+AN+Der/Dim+N+AN+Sg+Px3Pl+Obv: ocêsimisiwâwa

  
  Noun - ihkwa - ok : # -m animate noun, louse
     ihkwa+N+AN+Sg: ihkwa
     ihkwa+N+AN+Sg+Px1Sg: nitihkom
     ihkwa+N+AN+Sg+Px2Sg: kitihkom
     ihkwa+N+AN+Sg+Px3Sg+Obv: otihkoma
     ihkwa+N+AN+Sg+Px4Sg+Obv: otihkomiyiwa
     ihkwa+N+AN+Sg+Px1Pl: nitihkominân
     ihkwa+N+AN+Sg+Px12Pl: kitihkominaw
     ihkwa+N+AN+Sg+Px2Pl: kitihkomiwâw
     ihkwa+N+AN+Sg+Px3Pl+Obv: otihkomiwâwa
     ihkwa+N+AN+Sg+Px4Pl+Obv: otihkomiyiwa

     ihkwa+N+AN+Pl: ihkwak
     ihkwa+N+AN+Pl+Px1Sg: nitihkomak
     ihkwa+N+AN+Pl+Px2Sg: kitihkomak
     ihkwa+N+AN+Pl+Px3Sg+Obv: otihkoma
     ihkwa+N+AN+Pl+Px4Sg+Obv: otihkomiyiwa
     ihkwa+N+AN+Pl+Px1Pl: nitihkominânak
     ihkwa+N+AN+Pl+Px12Pl: kitihkominawak
     ihkwa+N+AN+Pl+Px2Pl: kitihkomiwâwak
     ihkwa+N+AN+Pl+Px3Pl+Obv: otihkomiwâwa
     ihkwa+N+AN+Pl+Px4Pl+Obv: otihkomiyiwa

     ihkwa+N+AN+Sg+Obv: ihkwa
     ihkwa+N+AN+Loc: ihkohk

     ihkwa+N+AN+Der/Dim+N+AN+Sg: ihkosis
     ihkwa+N+AN+Der/Dim+N+AN+Pl: ihkosisak
     ihkwa+N+AN+Der/Dim+N+AN+Loc: ihkosisihk
     ihkwa+N+AN+Der/Dim+N+AN+Sg+Px1Sg: nicihkomis
     ihkwa+N+AN+Der/Dim+N+AN+Sg+Px2Sg: kicihkomis


  
  Noun - iskwêw - ok : # -m animate noun
     iskwêw+N+AN+Sg: iskwêw
     iskwêw+N+AN+Pl: iskwêwak
     iskwêw+N+AN+Loc: iskwênâhk
     iskwêw+N+AN+Sg+Obv: iskwêwa
     iskwêw+N+AN+Der/Dim+N+AN+Sg: [iskwês, iskwêsis]
     iskwêw+N+AN+Der/Dim+N+AN+Pl: [iskwêsak, iskwêsisak]
     
     iskwêw+N+AN+Sg+Px1Sg: nitiskwêm
     iskwêw+N+AN+Sg+Px2Sg: kitiskwêm
     iskwêw+N+AN+Sg+Px3Sg+Obv: otiskwêma
     iskwêw+N+AN+Sg+Px4Sg+Obv: otiskwêmiyiwa
     iskwêw+N+AN+Sg+Px1Pl: nitiskwêminân
     iskwêw+N+AN+Sg+Px12Pl: kitiskwêminaw
     iskwêw+N+AN+Sg+Px2Pl: kitiskwêmiwâw
     iskwêw+N+AN+Sg+Px3Pl+Obv: otiskwêmiwâwa
     iskwêw+N+AN+Sg+Px4Pl+Obv: otiskwêmiyiwa
     
     iskwêw+N+AN+Pl+Px1Sg: nitiskwêmak
     iskwêw+N+AN+Pl+Px2Sg: kitiskwêmak
     iskwêw+N+AN+Pl+Px3Sg+Obv: otiskwêma
     iskwêw+N+AN+Pl+Px4Sg+Obv: otiskwêmiyiwa
     iskwêw+N+AN+Pl+Px1Pl: nitiskwêminânak
     iskwêw+N+AN+Pl+Px12Pl: kitiskwêminawak
     iskwêw+N+AN+Pl+Px2Pl: kitiskwêmiwâwak
     iskwêw+N+AN+Pl+Px3Pl+Obv: otiskwêmiwâwa
     iskwêw+N+AN+Pl+Px4Pl+Obv: otiskwêmiyiwa
     
     iskwêw+N+AN+Der/Dim+N+AN+Sg+Px1Sg: niciskwêmis
     iskwêw+N+AN+Der/Dim+N+AN+Sg+Px2Sg: kiciskwêmis
     iskwêw+N+AN+Der/Dim+N+AN+Sg+Px3Sg+Obv: ociskwêmisa
     iskwêw+N+AN+Der/Dim+N+AN+Sg+Px4Sg+Obv: ociskwêmisiyiwa
     iskwêw+N+AN+Der/Dim+N+AN+Sg+Px1Pl: niciskwêmisinân
     iskwêw+N+AN+Der/Dim+N+AN+Sg+Px12Pl: kiciskwêmisinaw
     iskwêw+N+AN+Der/Dim+N+AN+Sg+Px2Pl: kiciskwêmisiwâw
     iskwêw+N+AN+Der/Dim+N+AN+Sg+Px3Pl+Obv: ociskwêmisiwâwa
     iskwêw+N+AN+Der/Dim+N+AN+Sg+Px4Pl+Obv: ociskwêmisiyiwa
     
     iskwêw+N+AN+Der/Dim+N+AN+Pl+Px1Sg: niciskwêmisak
     iskwêw+N+AN+Der/Dim+N+AN+Pl+Px2Sg: kiciskwêmisak
     iskwêw+N+AN+Der/Dim+N+AN+Pl+Px3Sg+Obv: ociskwêmisa
     iskwêw+N+AN+Der/Dim+N+AN+Pl+Px4Sg+Obv: ociskwêmisiyiwa
     iskwêw+N+AN+Der/Dim+N+AN+Pl+Px1Pl: niciskwêmisinânak
     iskwêw+N+AN+Der/Dim+N+AN+Pl+Px12Pl: kiciskwêmisinawak
     iskwêw+N+AN+Der/Dim+N+AN+Pl+Px2Pl: kiciskwêmisiwâwak
     iskwêw+N+AN+Der/Dim+N+AN+Pl+Px3Pl+Obv: ociskwêmisiwâwa
     iskwêw+N+AN+Der/Dim+N+AN+Pl+Px4Pl+Obv: ociskwêmisiyiwa
     

  
  Noun - kihci-okiniy - ok : # -m animate noun, tomato, Wolvengrey
     kihci-okiniy+N+AN+Sg: kihci-okiniy
     kihci-okiniy+N+AN+Sg+Px1Sg: nikihci-okiniy
     kihci-okiniy+N+AN+Sg+Px2Sg: kikihci-okiniy
     kihci-okiniy+N+AN+Sg+Px3Sg+Obv: okihci-okiniya
     kihci-okiniy+N+AN+Sg+Px4Sg+Obv: okihci-okinîyiwa
     kihci-okiniy+N+AN+Sg+Px1Pl: nikihci-okinînân
     kihci-okiniy+N+AN+Sg+Px12Pl: kikihci-okinînaw
     kihci-okiniy+N+AN+Sg+Px2Pl: kikihci-okinîwâw
     kihci-okiniy+N+AN+Sg+Px3Pl+Obv: okihci-okinîwâwa
     kihci-okiniy+N+AN+Sg+Px4Pl+Obv: okihci-okinîyiwa
     
     kihci-okiniy+N+AN+Pl: kihci-okiniyak
     kihci-okiniy+N+AN+Pl+Px1Sg: nikihci-okiniyak
     kihci-okiniy+N+AN+Pl+Px2Sg: kikihci-okiniyak
     kihci-okiniy+N+AN+Pl+Px3Sg+Obv: okihci-okiniya
     kihci-okiniy+N+AN+Pl+Px4Sg+Obv: okihci-okinîyiwa
     kihci-okiniy+N+AN+Pl+Px1Pl: nikihci-okinînânak
     kihci-okiniy+N+AN+Pl+Px12Pl: kikihci-okinînawak
     kihci-okiniy+N+AN+Pl+Px2Pl: kikihci-okinîwâwak
     kihci-okiniy+N+AN+Pl+Px3Pl+Obv: okihci-okinîwâwa
     kihci-okiniy+N+AN+Pl+Px4Pl+Obv: okihci-okinîyiwa
     
     kihci-okiniy+N+AN+Sg+Obv: kihci-okiniya
     
     kihci-okiniy+N+AN+Loc: kihci-okinîhk
     
     kihci-okiniy+N+AN+Der/Dim+N+AN+Sg: [kihci-okinîs, kihci-okinîsis]
     kihci-okiniy+N+AN+Der/Dim+N+AN+Pl: [kihci-okinîsak, kihci-okinîsisak]

  
  Noun - masinahikanâhtik - ok : # -m animate noun, pencil, Wolvengrey
     masinahikanâhtik+N+AN+Sg: masinahikanâhtik
     masinahikanâhtik+N+AN+Sg+Px1Sg: nimasinahikanâhtik
     masinahikanâhtik+N+AN+Sg+Px2Sg: kimasinahikanâhtik
     masinahikanâhtik+N+AN+Sg+Px3Sg+Obv: omasinahikanâhtikwa
     masinahikanâhtik+N+AN+Sg+Px4Sg+Obv: omasinahikanâhtikoyiwa
     masinahikanâhtik+N+AN+Sg+Px1Pl: nimasinahikanâhtikonân
     masinahikanâhtik+N+AN+Sg+Px12Pl: kimasinahikanâhtikonaw
     masinahikanâhtik+N+AN+Sg+Px2Pl: kimasinahikanâhtikowâw
     masinahikanâhtik+N+AN+Sg+Px3Pl+Obv: omasinahikanâhtikowâwa
     masinahikanâhtik+N+AN+Sg+Px4Pl+Obv: omasinahikanâhtikoyiwa
     
     masinahikanâhtik+N+AN+Pl: masinahikanâhtikwak
     masinahikanâhtik+N+AN+Pl+Px1Sg: nimasinahikanâhtikwak
     masinahikanâhtik+N+AN+Pl+Px2Sg: kimasinahikanâhtikwak
     masinahikanâhtik+N+AN+Pl+Px3Sg+Obv: omasinahikanâhtikwa
     masinahikanâhtik+N+AN+Pl+Px4Sg+Obv: omasinahikanâhtikoyiwa
     masinahikanâhtik+N+AN+Pl+Px1Pl: nimasinahikanâhtikonânak
     masinahikanâhtik+N+AN+Pl+Px12Pl: kimasinahikanâhtikonawak
     masinahikanâhtik+N+AN+Pl+Px2Pl: kimasinahikanâhtikowâwak
     masinahikanâhtik+N+AN+Pl+Px3Pl+Obv: omasinahikanâhtikowâwa
     masinahikanâhtik+N+AN+Pl+Px4Pl+Obv: omasinahikanâhtikoyiwa
     
     masinahikanâhtik+N+AN+Sg+Obv: masinahikanâhtikwa
     masinahikanâhtik+N+AN+Loc: masinahikanâhtikohk
     
     masinahikanâhtik+N+AN+Der/Dim+N+AN+Sg: [masinahikanâhcikos, masinahikanâhcikosis]
     masinahikanâhtik+N+AN+Der/Dim+N+AN+Pl: [masinahikanâhcikosak, masinahikanâhcikosisak]

  
  Noun - niska - ok : # -m animate noun, Canada goose, acc. Wolvengrey
     niska+N+AN+Sg: niska
     niska+N+AN+Pl: niskak
     niska+N+AN+Loc: niskinâhk
     niska+N+AN+Der/Dim+N+AN+Sg: [niskisis, niskis]
     niska+N+AN+Der/Dim+N+AN+Pl: [niskisisak, niskisak]

     niska+N+AN+Sg+Px1Sg: niniskim
     niska+N+AN+Sg+Px2Sg: kiniskim
     niska+N+AN+Sg+Px3Sg+Obv: oniskima
     niska+N+AN+Sg+Px4Sg+Obv: oniskimiyiwa
     niska+N+AN+Sg+Px1Pl: niniskiminân
     niska+N+AN+Sg+Px12Pl: kiniskiminaw
     niska+N+AN+Sg+Px2Pl: kiniskimiwâw
     niska+N+AN+Sg+Px3Pl+Obv: oniskimiwâwa
     niska+N+AN+Sg+Px4Pl+Obv: oniskimiyiwa

     niska+N+AN+Pl+Px1Sg: niniskimak
     niska+N+AN+Pl+Px2Sg: kiniskimak
     niska+N+AN+Pl+Px3Sg+Obv: oniskima
     niska+N+AN+Pl+Px4Sg+Obv: oniskimiyiwa
     niska+N+AN+Pl+Px1Pl: niniskiminânak
     niska+N+AN+Pl+Px12Pl: kiniskiminawak
     niska+N+AN+Pl+Px2Pl: kiniskimiwâwak
     niska+N+AN+Pl+Px3Pl+Obv: oniskimiwâwa
     niska+N+AN+Pl+Px4Pl+Obv: oniskimiyiwa

     niska+N+AN+Der/Dim+N+AN+Sg+Px1Sg: niniskimis
     niska+N+AN+Der/Dim+N+AN+Sg+Px2Sg: kiniskimis
     niska+N+AN+Der/Dim+N+AN+Sg+Px3Sg+Obv: oniskimisa
     niska+N+AN+Der/Dim+N+AN+Sg+Px4Sg+Obv: oniskimisiyiwa
     niska+N+AN+Der/Dim+N+AN+Sg+Px1Pl: niniskimisinân
     niska+N+AN+Der/Dim+N+AN+Sg+Px12Pl: kiniskimisinaw
     niska+N+AN+Der/Dim+N+AN+Sg+Px2Pl: kiniskimisiwâw
     niska+N+AN+Der/Dim+N+AN+Sg+Px3Pl+Obv: oniskimisiwâwa
     niska+N+AN+Der/Dim+N+AN+Sg+Px4Pl+Obv: oniskimisiyiwa
 
     niska+N+AN+Der/Dim+N+AN+Pl+Px1Sg: niniskimisak
     niska+N+AN+Der/Dim+N+AN+Pl+Px2Sg: kiniskimisak
     niska+N+AN+Der/Dim+N+AN+Pl+Px3Sg+Obv: oniskimisa
     niska+N+AN+Der/Dim+N+AN+Pl+Px4Sg+Obv: oniskimisiyiwa
     niska+N+AN+Der/Dim+N+AN+Pl+Px1Pl: niniskimisinânak
     niska+N+AN+Der/Dim+N+AN+Pl+Px12Pl: kiniskimisinawak
     niska+N+AN+Der/Dim+N+AN+Pl+Px2Pl: kiniskimisiwâwak
     niska+N+AN+Der/Dim+N+AN+Pl+Px3Pl+Obv: oniskimisiwâwa
     niska+N+AN+Der/Dim+N+AN+Pl+Px4Pl+Obv: oniskimisiyiwa
     

  
  Noun - ôhow - ok : # -m animate noun, owl
     ôhow+N+AN+Sg: ôhow
     ôhow+N+AN+Pl: ôhowak 
     ôhow+N+AN+Loc: ôhônâhk
     ôhow+N+AN+Der/Dim+N+AN+Sg: ôhôsis 
     ôhow+N+AN+Der/Dim+N+AN+Pl: ôhôsisak

  
  Noun - okimâw - ok : # -m animate noun, chief, poss.paradigm Okimasis p 135

     okimâw+N+AN+Sg: okimâw
     okimâw+N+AN+Pl: okimâwak
     okimâw+N+AN+Loc: okimâhk 
     okimâw+N+AN+Sg+Obv: okimâwa
     okimâw+N+AN+Der/Dim+N+AN+Sg: [okimâsis, okimâs]
     okimâw+N+AN+Der/Dim+N+AN+Pl: [okimâsisak, okimâsak]
     
     okimâw+N+AN+Sg+Px1Sg: nitôkimâm
     okimâw+N+AN+Sg+Px2Sg: kitôkimâm
     okimâw+N+AN+Sg+Px3Sg+Obv: otôkimâma
     okimâw+N+AN+Sg+Px4Sg+Obv: otôkimâmiyiwa
     okimâw+N+AN+Sg+Px1Pl: nitôkimâminân
     okimâw+N+AN+Sg+Px12Pl: kitôkimâminaw
     okimâw+N+AN+Sg+Px2Pl: kitôkimâmiwâw
     okimâw+N+AN+Sg+Px3Pl+Obv: otôkimâmiwâwa
     okimâw+N+AN+Sg+Px4Pl+Obv: otôkimâmiyiwa
     
     okimâw+N+AN+Pl+Px1Sg: nitôkimâmak
     okimâw+N+AN+Pl+Px2Sg: kitôkimâmak
     okimâw+N+AN+Pl+Px3Sg+Obv: otôkimâma
     okimâw+N+AN+Pl+Px4Sg+Obv: otôkimâmiyiwa
     okimâw+N+AN+Pl+Px1Pl: nitôkimâminânak
     okimâw+N+AN+Pl+Px12Pl: kitôkimâminawak
     okimâw+N+AN+Pl+Px2Pl: kitôkimâmiwâwak
     okimâw+N+AN+Pl+Px3Pl+Obv: otôkimâmiwâwa
     okimâw+N+AN+Pl+Px4Pl+Obv: otôkimâmiyiwa
     
     okimâw+N+AN+Der/Dim+N+AN+Sg+Px1Sg: nicôkimâmis
     okimâw+N+AN+Der/Dim+N+AN+Sg+Px2Sg: kicôkimâmis
     okimâw+N+AN+Der/Dim+N+AN+Sg+Px3Sg+Obv: ocôkimâmisa
     okimâw+N+AN+Der/Dim+N+AN+Sg+Px4Sg+Obv: ocôkimâmisiyiwa
     okimâw+N+AN+Der/Dim+N+AN+Sg+Px1Pl: nicôkimâmisinân
     okimâw+N+AN+Der/Dim+N+AN+Sg+Px12Pl: kicôkimâmisinaw
     okimâw+N+AN+Der/Dim+N+AN+Sg+Px2Pl: kicôkimâmisiwâw
     okimâw+N+AN+Der/Dim+N+AN+Sg+Px3Pl+Obv: ocôkimâmisiwâwa
     okimâw+N+AN+Der/Dim+N+AN+Sg+Px4Pl+Obv: ocôkimâmisiyiwa
     
     okimâw+N+AN+Der/Dim+N+AN+Pl+Px1Sg: nicôkimâmisak
     okimâw+N+AN+Der/Dim+N+AN+Pl+Px2Sg: kicôkimâmisak
     okimâw+N+AN+Der/Dim+N+AN+Pl+Px3Sg+Obv: ocôkimâmisa
     okimâw+N+AN+Der/Dim+N+AN+Pl+Px4Sg+Obv: ocôkimâmisiyiwa
     okimâw+N+AN+Der/Dim+N+AN+Pl+Px1Pl: nicôkimâmisinânak
     okimâw+N+AN+Der/Dim+N+AN+Pl+Px12Pl: kicôkimâmisinawak
     okimâw+N+AN+Der/Dim+N+AN+Pl+Px2Pl: kicôkimâmisiwâwak
     okimâw+N+AN+Der/Dim+N+AN+Pl+Px3Pl+Obv: ocôkimâmisiwâwa
     okimâw+N+AN+Der/Dim+N+AN+Pl+Px4Pl+Obv: ocôkimâmisiyiwa
     

  
  Noun - pahkwêsikan - ok : # -m animate noun, bannock, Grammar guide p. 27
     
     pahkwêsikan+N+AN+Sg: pahkwêsikan
     pahkwêsikan+N+AN+Pl: pahkwêsikanak
     pahkwêsikan+N+AN+Loc: pahkwêsikanihk
     pahkwêsikan+N+AN+Sg+Obv: pahkwêsikana
     pahkwêsikan+N+AN+Der/Dim+N+AN+Sg: [pahkwêsikanis, pahkwêsikanisis]
     pahkwêsikan+N+AN+Der/Dim+N+AN+Pl: [pahkwêsikanisak, pahkwêsikanisisak]

     pahkwêsikan+N+AN+Sg+Px1Sg: nipahkwêsikanim
     pahkwêsikan+N+AN+Sg+Px2Sg: kipahkwêsikanim
     pahkwêsikan+N+AN+Sg+Px3Sg+Obv: opahkwêsikanima
     pahkwêsikan+N+AN+Sg+Px4Sg+Obv: opahkwêsikanimiyiwa
     pahkwêsikan+N+AN+Sg+Px1Pl: nipahkwêsikaniminân
     pahkwêsikan+N+AN+Sg+Px12Pl: kipahkwêsikaniminaw
     pahkwêsikan+N+AN+Sg+Px2Pl: kipahkwêsikanimiwâw
     pahkwêsikan+N+AN+Sg+Px3Pl+Obv: opahkwêsikanimiwâwa
     pahkwêsikan+N+AN+Sg+Px4Pl+Obv: opahkwêsikanimiyiwa

     pahkwêsikan+N+AN+Pl+Px1Sg: nipahkwêsikanimak
     pahkwêsikan+N+AN+Pl+Px2Sg: kipahkwêsikanimak
     pahkwêsikan+N+AN+Pl+Px3Sg+Obv: opahkwêsikanima
     pahkwêsikan+N+AN+Pl+Px4Sg+Obv: opahkwêsikanimiyiwa
     pahkwêsikan+N+AN+Pl+Px1Pl: nipahkwêsikaniminânak
     pahkwêsikan+N+AN+Pl+Px12Pl: kipahkwêsikaniminawak
     pahkwêsikan+N+AN+Pl+Px2Pl: kipahkwêsikanimiwâwak
     pahkwêsikan+N+AN+Pl+Px3Pl+Obv: opahkwêsikanimiwâwa
     pahkwêsikan+N+AN+Pl+Px4Pl+Obv: opahkwêsikanimiyiwa

     pahkwêsikan+N+AN+Der/Dim+N+AN+Sg+Px1Sg: nipahkwêsikanimis
     pahkwêsikan+N+AN+Der/Dim+N+AN+Sg+Px2Sg: kipahkwêsikanimis
     pahkwêsikan+N+AN+Der/Dim+N+AN+Sg+Px3Sg+Obv: opahkwêsikanimisa
     pahkwêsikan+N+AN+Der/Dim+N+AN+Sg+Px4Sg+Obv: opahkwêsikanimisiyiwa
     pahkwêsikan+N+AN+Der/Dim+N+AN+Sg+Px1Pl: nipahkwêsikanimisinân
     pahkwêsikan+N+AN+Der/Dim+N+AN+Sg+Px12Pl: kipahkwêsikanimisinaw
     pahkwêsikan+N+AN+Der/Dim+N+AN+Sg+Px2Pl: kipahkwêsikanimisiwâw
     pahkwêsikan+N+AN+Der/Dim+N+AN+Sg+Px3Pl+Obv: opahkwêsikanimisiwâwa
     pahkwêsikan+N+AN+Der/Dim+N+AN+Sg+Px4Pl+Obv: opahkwêsikanimisiyiwa

     pahkwêsikan+N+AN+Der/Dim+N+AN+Pl+Px1Sg: nipahkwêsikanimisak
     pahkwêsikan+N+AN+Der/Dim+N+AN+Pl+Px2Sg: kipahkwêsikanimisak
     pahkwêsikan+N+AN+Der/Dim+N+AN+Pl+Px3Sg+Obv: opahkwêsikanimisa
     pahkwêsikan+N+AN+Der/Dim+N+AN+Pl+Px4Sg+Obv: opahkwêsikanimisiyiwa
     pahkwêsikan+N+AN+Der/Dim+N+AN+Pl+Px1Pl: nipahkwêsikanimisinânak
     pahkwêsikan+N+AN+Der/Dim+N+AN+Pl+Px12Pl: kipahkwêsikanimisinawak
     pahkwêsikan+N+AN+Der/Dim+N+AN+Pl+Px2Pl: kipahkwêsikanimisiwâwak
     pahkwêsikan+N+AN+Der/Dim+N+AN+Pl+Px3Pl+Obv: opahkwêsikanimisiwâwa
     pahkwêsikan+N+AN+Der/Dim+N+AN+Pl+Px4Pl+Obv: opahkwêsikanimisiyiwa


  
  Noun - sihkihp - ok : # -m animate noun, blackbird
     sihkihp+N+AN+Sg: sihkihp
     sihkihp+N+AN+Pl: sihkihpak
     sihkihp+N+AN+Loc: sihkihpinâhk
     sihkihp+N+AN+Der/Dim+N+AN+Sg: [sihkihpis, sihkihpisis]
     sihkihp+N+AN+Der/Dim+N+AN+Pl: [sihkihpisak, sihkihpisisak]

     sihkihp+N+AN+Sg+Px1Sg: nisihkihpim
     sihkihp+N+AN+Sg+Px2Sg: kisihkihpim
     sihkihp+N+AN+Sg+Px3Sg+Obv: osihkihpima
     sihkihp+N+AN+Sg+Px4Sg+Obv: osihkihpimiyiwa
     sihkihp+N+AN+Sg+Px1Pl: nisihkihpiminân
     sihkihp+N+AN+Sg+Px12Pl: kisihkihpiminaw
     sihkihp+N+AN+Sg+Px2Pl: kisihkihpimiwâw
     sihkihp+N+AN+Sg+Px3Pl+Obv: osihkihpimiwâwa
     sihkihp+N+AN+Sg+Px4Pl+Obv: osihkihpimiyiwa

     sihkihp+N+AN+Pl+Px1Sg: nisihkihpimak
     sihkihp+N+AN+Pl+Px2Sg: kisihkihpimak
     sihkihp+N+AN+Pl+Px3Sg+Obv: osihkihpima
     sihkihp+N+AN+Pl+Px4Sg+Obv: osihkihpimiyiwa
     sihkihp+N+AN+Pl+Px1Pl: nisihkihpiminânak
     sihkihp+N+AN+Pl+Px12Pl: kisihkihpiminawak
     sihkihp+N+AN+Pl+Px2Pl: kisihkihpimiwâwak
     sihkihp+N+AN+Pl+Px3Pl+Obv: osihkihpimiwâwa
     sihkihp+N+AN+Pl+Px4Pl+Obv: osihkihpimiyiwa

     sihkihp+N+AN+Der/Dim+N+AN+Sg+Px1Sg: nisihkihpimis
     sihkihp+N+AN+Der/Dim+N+AN+Sg+Px2Sg: kisihkihpimis
     sihkihp+N+AN+Der/Dim+N+AN+Sg+Px3Sg+Obv: osihkihpimisa
     sihkihp+N+AN+Der/Dim+N+AN+Sg+Px4Sg+Obv: osihkihpimisiyiwa
     sihkihp+N+AN+Der/Dim+N+AN+Sg+Px1Pl: nisihkihpimisinân
     sihkihp+N+AN+Der/Dim+N+AN+Sg+Px12Pl: kisihkihpimisinaw
     sihkihp+N+AN+Der/Dim+N+AN+Sg+Px2Pl: kisihkihpimisiwâw
     sihkihp+N+AN+Der/Dim+N+AN+Sg+Px3Pl+Obv: osihkihpimisiwâwa
     sihkihp+N+AN+Der/Dim+N+AN+Sg+Px4Pl+Obv: osihkihpimisiyiwa

     sihkihp+N+AN+Der/Dim+N+AN+Pl+Px1Sg: nisihkihpimisak
     sihkihp+N+AN+Der/Dim+N+AN+Pl+Px2Sg: kisihkihpimisak
     sihkihp+N+AN+Der/Dim+N+AN+Pl+Px3Sg+Obv: osihkihpimisa
     sihkihp+N+AN+Der/Dim+N+AN+Pl+Px4Sg+Obv: osihkihpimisiyiwa
     sihkihp+N+AN+Der/Dim+N+AN+Pl+Px1Pl: nisihkihpimisinânak
     sihkihp+N+AN+Der/Dim+N+AN+Pl+Px12Pl: kisihkihpimisinawak
     sihkihp+N+AN+Der/Dim+N+AN+Pl+Px2Pl: kisihkihpimisiwâwak
     sihkihp+N+AN+Der/Dim+N+AN+Pl+Px3Pl+Obv: osihkihpimisiwâwa
     sihkihp+N+AN+Der/Dim+N+AN+Pl+Px4Pl+Obv: osihkihpimisiyiwa

  
  Noun - sikâk - ok : # -k final animate noun 'goose'
     sikâk+N+AN+Sg: sikâk
     sikâk+N+AN+Pl: sikâkwak
     sikâk+N+AN+Loc: sikâkonâhk
     sikâk+N+AN+Der/Dim+N+AN+Sg: [sikâkos, sikâkosis]
     sikâk+N+AN+Der/Dim+N+AN+Pl: [sikâkosak, sikâkosisak]

     sikâk+N+AN+Sg+Px1Sg: nisikâkom
     sikâk+N+AN+Sg+Px2Sg: kisikâkom
     sikâk+N+AN+Sg+Px3Sg+Obv: osikâkoma
     sikâk+N+AN+Sg+Px4Sg+Obv: osikâkomiyiwa
     sikâk+N+AN+Sg+Px1Pl: nisikâkominân
     sikâk+N+AN+Sg+Px12Pl: kisikâkominaw
     sikâk+N+AN+Sg+Px2Pl: kisikâkomiwâw
     sikâk+N+AN+Sg+Px3Pl+Obv: osikâkomiwâwa
     sikâk+N+AN+Sg+Px4Pl+Obv: osikâkomiyiwa

     sikâk+N+AN+Pl+Px1Sg: nisikâkomak
     sikâk+N+AN+Pl+Px2Sg: kisikâkomak
     sikâk+N+AN+Pl+Px3Sg+Obv: osikâkoma
     sikâk+N+AN+Pl+Px4Sg+Obv: osikâkomiyiwa
     sikâk+N+AN+Pl+Px1Pl: nisikâkominânak
     sikâk+N+AN+Pl+Px12Pl: kisikâkominawak
     sikâk+N+AN+Pl+Px2Pl: kisikâkomiwâwak
     sikâk+N+AN+Pl+Px3Pl+Obv: osikâkomiwâwa
     sikâk+N+AN+Pl+Px4Pl+Obv: osikâkomiyiwa

     sikâk+N+AN+Der/Dim+N+AN+Sg+Px1Sg: nisikâkomis
     sikâk+N+AN+Der/Dim+N+AN+Sg+Px2Sg: kisikâkomis
     sikâk+N+AN+Der/Dim+N+AN+Sg+Px3Sg+Obv: osikâkomisa
     sikâk+N+AN+Der/Dim+N+AN+Sg+Px4Sg+Obv: osikâkomisiyiwa
     sikâk+N+AN+Der/Dim+N+AN+Sg+Px1Pl: nisikâkomisinân
     sikâk+N+AN+Der/Dim+N+AN+Sg+Px12Pl: kisikâkomisinaw
     sikâk+N+AN+Der/Dim+N+AN+Sg+Px2Pl: kisikâkomisiwâw
     sikâk+N+AN+Der/Dim+N+AN+Sg+Px3Pl+Obv: osikâkomisiwâwa
     sikâk+N+AN+Der/Dim+N+AN+Sg+Px4Pl+Obv: osikâkomisiyiwa
 
     sikâk+N+AN+Der/Dim+N+AN+Pl+Px1Sg: nisikâkomisak
     sikâk+N+AN+Der/Dim+N+AN+Pl+Px2Sg: kisikâkomisak
     sikâk+N+AN+Der/Dim+N+AN+Pl+Px3Sg+Obv: osikâkomisa
     sikâk+N+AN+Der/Dim+N+AN+Pl+Px4Sg+Obv: osikâkomisiyiwa
     sikâk+N+AN+Der/Dim+N+AN+Pl+Px1Pl: nisikâkomisinânak
     sikâk+N+AN+Der/Dim+N+AN+Pl+Px12Pl: kisikâkomisinawak
     sikâk+N+AN+Der/Dim+N+AN+Pl+Px2Pl: kisikâkomisiwâwak
     sikâk+N+AN+Der/Dim+N+AN+Pl+Px3Pl+Obv: osikâkomisiwâwa
     sikâk+N+AN+Der/Dim+N+AN+Pl+Px4Pl+Obv: osikâkomisiyiwa
     

  
  Noun - wâhkw - ok : # -m animate noun, roe
     wâhkwa+N+AN+Sg: wâhkwa
     wâhkwa+N+AN+Sg+Px1Sg: niwâhkom
     wâhkwa+N+AN+Sg+Px2Sg: kiwâhkom
     wâhkwa+N+AN+Sg+Px3Sg+Obv: owâhkoma
     wâhkwa+N+AN+Sg+Px4Sg+Obv: owâhkomiyiwa
     wâhkwa+N+AN+Sg+Px1Pl: niwâhkominân
     wâhkwa+N+AN+Sg+Px12Pl: kiwâhkominaw
     wâhkwa+N+AN+Sg+Px2Pl: kiwâhkomiwâw
     wâhkwa+N+AN+Sg+Px3Pl+Obv: owâhkomiwâwa
     wâhkwa+N+AN+Sg+Px4Pl+Obv: owâhkomiyiwa

     wâhkwa+N+AN+Pl: wâhkwak
     wâhkwa+N+AN+Pl+Px1Sg: niwâhkomak
     wâhkwa+N+AN+Pl+Px2Sg: kiwâhkomak
     wâhkwa+N+AN+Pl+Px3Sg+Obv: owâhkoma
     wâhkwa+N+AN+Pl+Px4Sg+Obv: owâhkomiyiwa
     wâhkwa+N+AN+Pl+Px1Pl: niwâhkominânak
     wâhkwa+N+AN+Pl+Px12Pl: kiwâhkominawak
     wâhkwa+N+AN+Pl+Px2Pl: kiwâhkomiwâwak
     wâhkwa+N+AN+Pl+Px3Pl+Obv: owâhkomiwâwa
     wâhkwa+N+AN+Pl+Px4Pl+Obv: owâhkomiyiwa

     wâhkwa+N+AN+Sg+Obv: wâhkwa
     wâhkwa+N+AN+Loc: wâhkohk

     wâhkwa+N+AN+Der/Dim+N+AN+Sg: wâhkosis
     wâhkwa+N+AN+Der/Dim+N+AN+Pl: wâhkosisak

  
  Noun - wâposw - ok : # -m animate noun, rabbit paradim Okim. p 135 
     
     wâpos+N+AN+Sg: wâpos
     wâpos+N+AN+Pl: wâposwak # not in Okimasis
     wâpos+N+AN+Loc: wâposonâhk # not in Okimasis
     
     wâpos+N+AN+Sg+Px1Sg: niwâposom
     wâpos+N+AN+Sg+Px2Sg: kiwâposom
     wâpos+N+AN+Sg+Px3Sg+Obv: owâposoma
     wâpos+N+AN+Sg+Px4Sg+Obv: owâposomiyiwa
     wâpos+N+AN+Sg+Px1Pl: niwâposominân
     wâpos+N+AN+Sg+Px12Pl: kiwâposominaw
     wâpos+N+AN+Sg+Px2Pl: kiwâposomiwâw
     wâpos+N+AN+Sg+Px3Pl+Obv: owâposomiwâwa
     wâpos+N+AN+Sg+Px4Pl+Obv: owâposomiyiwa

     wâpos+N+AN+Pl+Px1Sg: niwâposomak
     wâpos+N+AN+Pl+Px2Sg: kiwâposomak
     wâpos+N+AN+Pl+Px3Sg+Obv: owâposoma
     wâpos+N+AN+Pl+Px4Sg+Obv: owâposomiyiwa
     wâpos+N+AN+Pl+Px1Pl: niwâposominânak
     wâpos+N+AN+Pl+Px12Pl: kiwâposominawak
     wâpos+N+AN+Pl+Px2Pl: kiwâposomiwâwak
     wâpos+N+AN+Pl+Px3Pl+Obv: owâposomiwâwa
     wâpos+N+AN+Pl+Px4Pl+Obv: owâposomiyiwa

  
  Noun - kâwiy - ok : # -m dep. animate noun, mother, poss.paradigm Okimasis p 140

     -kâwiy+N+AN+Sg+Px1Sg: nikâwiy
     -kâwiy+N+AN+Sg+Px2Sg: kikâwiy
     -kâwiy+N+AN+Sg+Px3Sg+Obv: okâwiya
     -kâwiy+N+AN+Sg+Px4Sg+Obv: okâwiyiwa
     -kâwiy+N+AN+Sg+Px1Pl: nikâwinân
     -kâwiy+N+AN+Sg+Px12Pl: kikâwinaw
     -kâwiy+N+AN+Sg+Px2Pl: kikâwiwâw
     -kâwiy+N+AN+Sg+Px3Pl+Obv: okâwiwâwa
     -kâwiy+N+AN+Sg+Px4Pl+Obv: okâwiyiwa

     -kâwiy+N+AN+Pl+Px1Sg: nikâwiyak
     -kâwiy+N+AN+Pl+Px2Sg: kikâwiyak
     -kâwiy+N+AN+Pl+Px3Sg+Obv: okâwiya
     -kâwiy+N+AN+Pl+Px4Sg+Obv: okâwiyiwa
     -kâwiy+N+AN+Pl+Px1Pl: nikâwinânak
     -kâwiy+N+AN+Pl+Px12Pl: kikâwinawak
     -kâwiy+N+AN+Pl+Px2Pl: kikâwiwâwak
     -kâwiy+N+AN+Pl+Px3Pl+Obv: okâwiwâwa
     -kâwiy+N+AN+Pl+Px4Pl+Obv: okâwiyiwa

     -kâwiy+N+AN+Der/Dim+N+AN+Sg+Px1Sg: nikâwisis
     -kâwiy+N+AN+Der/Dim+N+AN+Sg+Px2Sg: kikâwisis
     -kâwiy+N+AN+Der/Dim+N+AN+Sg+Px3Sg+Obv: okâwisisa
     -kâwiy+N+AN+Der/Dim+N+AN+Sg+Px4Sg+Obv: okâwisisiyiwa
     -kâwiy+N+AN+Der/Dim+N+AN+Sg+Px1Pl: nikâwisisinân
     -kâwiy+N+AN+Der/Dim+N+AN+Sg+Px12Pl: kikâwisisinaw
     -kâwiy+N+AN+Der/Dim+N+AN+Sg+Px2Pl: kikâwisisiwâw
     -kâwiy+N+AN+Der/Dim+N+AN+Sg+Px3Pl+Obv: okâwisisiwâwa
     -kâwiy+N+AN+Der/Dim+N+AN+Sg+Px4Pl+Obv: okâwisisiyiwa

     -kâwiy+N+AN+Der/Dim+N+AN+Pl+Px1Sg: nikâwisisak
     -kâwiy+N+AN+Der/Dim+N+AN+Pl+Px2Sg: kikâwisisak
     -kâwiy+N+AN+Der/Dim+N+AN+Pl+Px3Sg+Obv: okâwisisa
     -kâwiy+N+AN+Der/Dim+N+AN+Pl+Px4Sg+Obv: okâwisisiyiwa
     -kâwiy+N+AN+Der/Dim+N+AN+Pl+Px1Pl: nikâwisisinânak
     -kâwiy+N+AN+Der/Dim+N+AN+Pl+Px12Pl: kikâwisisinawak
     -kâwiy+N+AN+Der/Dim+N+AN+Pl+Px2Pl: kikâwisisiwâwak
     -kâwiy+N+AN+Der/Dim+N+AN+Pl+Px3Pl+Obv: okâwisisiwâwa
     -kâwiy+N+AN+Der/Dim+N+AN+Pl+Px4Pl+Obv: okâwisisiyiwa


  
  Noun - tânis - ok : # -m dep. animate noun, daughter, poss.paradigm Okimasis p 140

     -tânis+N+AN+Sg+Px1Sg: nitânis
     -tânis+N+AN+Sg+Px2Sg: kitânis
     -tânis+N+AN+Sg+Px3Sg+Obv: otânisa
     -tânis+N+AN+Sg+Px4Sg+Obv: otânisiyiwa
     -tânis+N+AN+Sg+Px1Pl: nitânisinân
     -tânis+N+AN+Sg+Px12Pl: kitânisinaw
     -tânis+N+AN+Sg+Px2Pl: kitânisiwâw
     -tânis+N+AN+Sg+Px3Pl+Obv: otânisiwâwa 
     -tânis+N+AN+Sg+Px4Pl+Obv: otânisiyiwa

     -tânis+N+AN+Pl+Px1Sg: nitânisak
     -tânis+N+AN+Pl+Px2Sg: kitânisak
     -tânis+N+AN+Pl+Px3Sg+Obv: otânisa
     -tânis+N+AN+Pl+Px4Sg+Obv: otânisiyiwa
     -tânis+N+AN+Pl+Px1Pl: nitânisinânak
     -tânis+N+AN+Pl+Px12Pl: kitânisinawak
     -tânis+N+AN+Pl+Px2Pl: kitânisiwâwak
     -tânis+N+AN+Pl+Px3Pl+Obv: otânisiwâwa
     -tânis+N+AN+Pl+Px4Pl+Obv: otânisiyiwa

     -tânis+N+AN+Der/Dim+N+AN+Sg+Px1Sg: nicânisisis
     -tânis+N+AN+Der/Dim+N+AN+Sg+Px2Sg: kicânisisis
     -tânis+N+AN+Der/Dim+N+AN+Sg+Px3Sg+Obv: ocânisisisa
     -tânis+N+AN+Der/Dim+N+AN+Sg+Px4Sg+Obv: ocânisisisiyiwa
     -tânis+N+AN+Der/Dim+N+AN+Sg+Px1Pl: nicânisisisinân
     -tânis+N+AN+Der/Dim+N+AN+Sg+Px12Pl: kicânisisisinaw
     -tânis+N+AN+Der/Dim+N+AN+Sg+Px2Pl: kicânisisisiwâw
     -tânis+N+AN+Der/Dim+N+AN+Sg+Px3Pl+Obv: ocânisisisiwâwa
     -tânis+N+AN+Der/Dim+N+AN+Sg+Px4Pl+Obv: ocânisisisiyiwa

     -tânis+N+AN+Der/Dim+N+AN+Pl+Px1Sg: nicânisisisak
     -tânis+N+AN+Der/Dim+N+AN+Pl+Px2Sg: kicânisisisak
     -tânis+N+AN+Der/Dim+N+AN+Pl+Px3Sg+Obv: ocânisisisa
     -tânis+N+AN+Der/Dim+N+AN+Pl+Px4Sg+Obv: ocânisisisiyiwa
     -tânis+N+AN+Der/Dim+N+AN+Pl+Px1Pl: nicânisisisinânak
     -tânis+N+AN+Der/Dim+N+AN+Pl+Px12Pl: kicânisisisinawak
     -tânis+N+AN+Der/Dim+N+AN+Pl+Px2Pl: kicânisisisiwâwak
     -tânis+N+AN+Der/Dim+N+AN+Pl+Px3Pl+Obv: ocânisisisiwâwa
     -tânis+N+AN+Der/Dim+N+AN+Pl+Px4Pl+Obv: ocânisisisiyiwa


  
  Noun - askêkinw - ok : # -m inanimate noun, rawhide
     askêkin+N+IN+Sg: askêkin
     askêkin+N+IN+Sg+Px1Sg: nitaskêkin
     askêkin+N+IN+Sg+Px2Sg: kitaskêkin
     askêkin+N+IN+Sg+Px1Pl: nitaskêkinonân
     askêkin+N+IN+Sg+Px12Pl: kitaskêkinonaw
     askêkin+N+IN+Sg+Px2Pl: kitaskêkinowâw
     askêkin+N+IN+Sg+Px3Sg: otaskêkin
     askêkin+N+IN+Sg+Px3Pl: otaskêkinowâw
     askêkin+N+IN+Sg+Px4Pl: otaskêkinoyiw
     
     askêkin+N+IN+Pl: askêkinwa
     askêkin+N+IN+Pl+Px1Sg: nitaskêkinwa
     askêkin+N+IN+Pl+Px2Sg: kitaskêkinwa
     askêkin+N+IN+Pl+Px1Pl: nitaskêkinonâna
     askêkin+N+IN+Pl+Px12Pl: kitaskêkinonawa
     askêkin+N+IN+Pl+Px2Pl: kitaskêkinowâwa
     askêkin+N+IN+Pl+Px3Sg: otaskêkinwa
     askêkin+N+IN+Pl+Px3Pl: otaskêkinowâwa
     askêkin+N+IN+Pl+Px4Pl: otaskêkinoyiwa
     
     askêkin+N+IN+Loc: askêkinohk
     askêkin+N+IN+Px1Sg+Loc: nitaskêkinohk
     askêkin+N+IN+Px2Sg+Loc: kitaskêkinohk
     askêkin+N+IN+Px1Pl+Loc: nitaskêkinonâhk
     askêkin+N+IN+Px12Pl+Loc: kitaskêkinonâhk
     askêkin+N+IN+Px2Pl+Loc: kitaskêkinowâhk
     askêkin+N+IN+Px3Sg+Loc: otaskêkinohk
     askêkin+N+IN+Px3Pl+Loc: otaskêkinowâhk
     askêkin+N+IN+Px4Pl+Loc: otaskêkinoyihk
     
     askêkin+N+IN+Der/Dim+N+IN+Sg: [askêkinos, askêkinosis]
     askêkin+N+IN+Der/Dim+N+IN+Pl: [askêkinosa, askêkinosisa]
     askêkin+N+IN+Der/Dim+N+IN+Loc: [askêkinosihk, askêkinosisihk]
     askêkin+N+IN+Der/Dim+N+IN+Sg+Px1Sg: [nicaskêkinos, nicaskêkinosis]
     askêkin+N+IN+Der/Dim+N+IN+Sg+Px2Sg: [kicaskêkinos, kicaskêkinosis]
     askêkin+N+IN+Der/Dim+N+IN+Sg+Px3Sg: [ocaskêkinos, ocaskêkinosis]
     askêkin+N+IN+Der/Dim+N+IN+Sg+Px4Sg: [ocaskêkinosiyiw, ocaskêkinosisiyiw]

  
  Noun - astotin - ok : # -m inanimate noun, hat
     astotin+N+IN+Sg: astotin
     astotin+N+IN+Sg+Px1Sg: nitastotin
     astotin+N+IN+Sg+Px2Sg: kitastotin
     astotin+N+IN+Sg+Px1Pl: nitastotininân
     astotin+N+IN+Sg+Px12Pl: kitastotininaw
     astotin+N+IN+Sg+Px2Pl: kitastotiniwâw
     astotin+N+IN+Sg+Px3Sg: otastotin
     astotin+N+IN+Sg+Px3Pl: otastotiniwâw
     astotin+N+IN+Sg+Px4Pl: otastotiniyiw

     astotin+N+IN+Pl: astotina
     astotin+N+IN+Pl+Px1Sg: nitastotina
     astotin+N+IN+Pl+Px2Sg: kitastotina
     astotin+N+IN+Pl+Px1Pl: nitastotininâna
     astotin+N+IN+Pl+Px12Pl: kitastotininawa
     astotin+N+IN+Pl+Px2Pl: kitastotiniwâwa
     astotin+N+IN+Pl+Px3Sg: otastotina
     astotin+N+IN+Pl+Px3Pl: otastotiniwâwa
     astotin+N+IN+Pl+Px4Pl: otastotiniyiwa

     astotin+N+IN+Loc: astotinihk
     astotin+N+IN+Px1Sg+Loc: nitastotinihk
     astotin+N+IN+Px2Sg+Loc: kitastotinihk
     astotin+N+IN+Px1Pl+Loc: nitastotininâhk
     astotin+N+IN+Px12Pl+Loc: kitastotininâhk
     astotin+N+IN+Px2Pl+Loc: kitastotiniwâhk
     astotin+N+IN+Px3Sg+Loc: otastotinihk
     astotin+N+IN+Px3Pl+Loc: otastotiniwâhk
     astotin+N+IN+Px4Pl+Loc: otastotiniyihk

     astotin+N+IN+Der/Dim+N+IN+Sg: [ascocinis, ascocinisis]
     astotin+N+IN+Der/Dim+N+IN+Pl: [ascocinisa, ascocinisisa]
     astotin+N+IN+Der/Dim+N+IN+Loc: [ascocinisihk, ascocinisisihk]
     astotin+N+IN+Der/Dim+N+IN+Sg+Px1Sg: [nicascocinis, nicascocinisis]
     astotin+N+IN+Der/Dim+N+IN+Sg+Px2Sg: [kicascocinis, kicascocinisis]
     astotin+N+IN+Der/Dim+N+IN+Sg+Px3Sg: [ocascocinis, ocascocinisis]

  
  Noun - cîmân - ok : # -m inanimate noun, canoe
     cîmân+N+IN+Sg: cîmân
     cîmân+N+IN+Sg+Px1Sg: nicîmân
     cîmân+N+IN+Sg+Px2Sg: kicîmân
     cîmân+N+IN+Sg+Px1Pl: nicîmâninân
     cîmân+N+IN+Sg+Px12Pl: kicîmâninaw
     cîmân+N+IN+Sg+Px2Pl: kicîmâniwâw
     cîmân+N+IN+Sg+Px3Sg: ocîmân
     cîmân+N+IN+Sg+Px3Pl: ocîmâniwâw
     cîmân+N+IN+Sg+Px4Pl: ocîmâniyiw

     cîmân+N+IN+Pl: cîmâna
     cîmân+N+IN+Pl+Px1Sg: nicîmâna
     cîmân+N+IN+Pl+Px2Sg: kicîmâna
     cîmân+N+IN+Pl+Px1Pl: nicîmâninâna
     cîmân+N+IN+Pl+Px12Pl: kicîmâninawa
     cîmân+N+IN+Pl+Px2Pl: kicîmâniwâwa
     cîmân+N+IN+Pl+Px3Sg: ocîmâna
     cîmân+N+IN+Pl+Px3Pl: ocîmâniwâwa
     cîmân+N+IN+Pl+Px4Pl: ocîmâniyiwa

     cîmân+N+IN+Loc: cîmânihk
     cîmân+N+IN+Px1Sg+Loc: nicîmânihk
     cîmân+N+IN+Px2Sg+Loc: kicîmânihk
     cîmân+N+IN+Px1Pl+Loc: nicîmâninâhk
     cîmân+N+IN+Px12Pl+Loc: kicîmâninâhk
     cîmân+N+IN+Px2Pl+Loc: kicîmâniwâhk
     cîmân+N+IN+Px3Sg+Loc: ocîmânihk
     cîmân+N+IN+Px3Pl+Loc: ocîmâniwâhk
     cîmân+N+IN+Px4Pl+Loc: ocîmâniyihk

     cîmân+N+IN+Der/Dim+N+IN+Sg: [cîmânis, cîmânisis]
     cîmân+N+IN+Der/Dim+N+IN+Pl: [cîmânisa, cîmânisisa]
     cîmân+N+IN+Der/Dim+N+IN+Loc: [cîmânisihk, cîmânisisihk]
     cîmân+N+IN+Der/Dim+N+IN+Sg+Px1Sg: [nicîmânis, nicîmânisis]
     cîmân+N+IN+Der/Dim+N+IN+Px1Sg+Loc: [nicîmânisihk, nicîmânisisihk]

  
  Noun - maniway - ok : # -m inanimate noun
     
     maniway+N+IN+Sg+Px1Sg: naniway
     maniway+N+IN+Sg+Px2Sg: kaniway
     maniway+N+IN+Sg+Px3Sg: waniway
     maniway+N+IN+Sg+Px4Sg: waniwâyiw
     maniway+N+IN+Sg+Px1Pl: naniwânân
     maniway+N+IN+Sg+Px12Pl: kaniwânaw
     maniway+N+IN+Sg+Px2Pl: kaniwâwâw #?
     maniway+N+IN+Sg+Px3Pl: waniwâwâw #?
     maniway+N+IN+Sg+Px4Pl: waniwâyiw
     

  
  Noun - maskisin - ok : # -m inanimate noun, shoe
     maskisin+N+IN+Sg: maskisin
     maskisin+N+IN+Pl: maskisina
     maskisin+N+IN+Loc: maskisinihk
     maskisin+N+IN+Der/Dim+N+IN+Sg: maskisinis
     maskisin+N+IN+Der/Dim+N+IN+Pl: maskisinisa
     maskisin+N+IN+Der/Dim+N+IN+Loc: maskisinisihk
     
     maskisin+N+IN+Sg+Px1Sg: nimaskisin
     maskisin+N+IN+Sg+Px2Sg: kimaskisin
     maskisin+N+IN+Sg+Px3Sg: omaskisin
     maskisin+N+IN+Sg+Px4Sg: omaskisiniyiw
     maskisin+N+IN+Sg+Px1Pl: nimaskisininân
     maskisin+N+IN+Sg+Px12Pl: kimaskisininaw
     maskisin+N+IN+Sg+Px2Pl: kimaskisiniwâw
     maskisin+N+IN+Sg+Px3Pl: omaskisiniwâw
     maskisin+N+IN+Sg+Px4Pl: omaskisiniyiw
     
     maskisin+N+IN+Pl+Px1Sg: nimaskisina
     maskisin+N+IN+Pl+Px2Sg: kimaskisina
     maskisin+N+IN+Pl+Px3Sg: omaskisina
     maskisin+N+IN+Pl+Px4Sg: omaskisiniyiwa
     maskisin+N+IN+Pl+Px1Pl: nimaskisininâna
     maskisin+N+IN+Pl+Px12Pl: kimaskisininawa
     maskisin+N+IN+Pl+Px2Pl: kimaskisiniwâwa
     maskisin+N+IN+Pl+Px3Pl: omaskisiniwâwa
     maskisin+N+IN+Pl+Px4Pl: omaskisiniyiwa
     
     maskisin+N+IN+Der/Dim+N+IN+Sg+Px1Sg: nimaskisinis
     maskisin+N+IN+Der/Dim+N+IN+Sg+Px2Sg: kimaskisinis
     maskisin+N+IN+Der/Dim+N+IN+Sg+Px3Sg: omaskisinis
     maskisin+N+IN+Der/Dim+N+IN+Sg+Px4Sg: omaskisinisiyiw
     maskisin+N+IN+Der/Dim+N+IN+Sg+Px1Pl: nimaskisinisinân
     maskisin+N+IN+Der/Dim+N+IN+Sg+Px12Pl: kimaskisinisinaw
     maskisin+N+IN+Der/Dim+N+IN+Sg+Px2Pl: kimaskisinisiwâw
     maskisin+N+IN+Der/Dim+N+IN+Sg+Px3Pl: omaskisinisiwâw
     maskisin+N+IN+Der/Dim+N+IN+Sg+Px4Pl: omaskisinisiyiw
     
     maskisin+N+IN+Der/Dim+N+IN+Pl+Px1Sg: nimaskisinisa
     maskisin+N+IN+Der/Dim+N+IN+Pl+Px2Sg: kimaskisinisa
     maskisin+N+IN+Der/Dim+N+IN+Pl+Px3Sg: omaskisinisa
     maskisin+N+IN+Der/Dim+N+IN+Pl+Px4Sg: omaskisinisiyiwa
     maskisin+N+IN+Der/Dim+N+IN+Pl+Px1Pl: nimaskisinisinâna
     maskisin+N+IN+Der/Dim+N+IN+Pl+Px12Pl: kimaskisinisinawa
     maskisin+N+IN+Der/Dim+N+IN+Pl+Px2Pl: kimaskisinisiwâwa
     maskisin+N+IN+Der/Dim+N+IN+Pl+Px3Pl: omaskisinisiwâwa
     maskisin+N+IN+Der/Dim+N+IN+Pl+Px4Pl: omaskisinisiyiwa
     
     maskisin+N+IN+Px1Sg+Loc: nimaskisinihk
     maskisin+N+IN+Px2Sg+Loc: kimaskisinihk
     maskisin+N+IN+Px3Sg+Loc: omaskisinihk
     maskisin+N+IN+Px4Sg+Loc: omaskisiniyihk
     maskisin+N+IN+Px1Pl+Loc: nimaskisininâhk
     maskisin+N+IN+Px12Pl+Loc: kimaskisininâhk
     maskisin+N+IN+Px2Pl+Loc: kimaskisiniwâhk
     maskisin+N+IN+Px3Pl+Loc: omaskisiniwâhk
     maskisin+N+IN+Px4Pl+Loc: omaskisiniyihk

     maskisin+N+IN+Der/Dim+N+IN+Px1Sg+Loc: nimaskisinisihk
     maskisin+N+IN+Der/Dim+N+IN+Px2Sg+Loc: kimaskisinisihk
     maskisin+N+IN+Der/Dim+N+IN+Px3Sg+Loc: omaskisinisihk
     maskisin+N+IN+Der/Dim+N+IN+Px4Sg+Loc: omaskisinisiyihk
     maskisin+N+IN+Der/Dim+N+IN+Px1Pl+Loc: nimaskisinisinâhk
     maskisin+N+IN+Der/Dim+N+IN+Px12Pl+Loc: kimaskisinisinâhk
     maskisin+N+IN+Der/Dim+N+IN+Px2Pl+Loc: kimaskisinisiwâhk
     maskisin+N+IN+Der/Dim+N+IN+Px3Pl+Loc: omaskisinisiwâhk
     maskisin+N+IN+Der/Dim+N+IN+Px4Pl+Loc: omaskisinisiyihk
  
  Noun - mihkw - ok : # -m inanimate noun, blood, Wolvengrey
     mihko+N+IN+Sg: mihko
     mihko+N+IN+Sg+Px1Sg: nimihkom
     mihko+N+IN+Sg+Px2Sg: kimihkom
     mihko+N+IN+Sg+Px1Pl: nimihkominân
     mihko+N+IN+Sg+Px12Pl: kimihkominaw
     mihko+N+IN+Sg+Px2Pl: kimihkomiwâw
     mihko+N+IN+Sg+Px3Sg: omihkom
     mihko+N+IN+Sg+Px3Pl: omihkomiwâw
     mihko+N+IN+Sg+Px4Pl: omihkomiyiw
     
     mihko+N+IN+Loc: mihkohk
     mihko+N+IN+Px1Sg+Loc: nimihkomihk
     mihko+N+IN+Px2Sg+Loc: kimihkomihk
     mihko+N+IN+Px1Pl+Loc: nimihkominâhk
     mihko+N+IN+Px12Pl+Loc: kimihkominâhk
     mihko+N+IN+Px2Pl+Loc: kimihkomiwâhk
     mihko+N+IN+Px3Sg+Loc: omihkomihk
     mihko+N+IN+Px3Pl+Loc: omihkomiwâhk
     mihko+N+IN+Px4Pl+Loc: omihkomiyihk
     
     mihko+N+IN+Der/Dim+N+IN+Sg: mihkos
     mihko+N+IN+Der/Dim+N+IN+Loc: mihkosihk
     mihko+N+IN+Der/Dim+N+IN+Sg+Px1Sg: nimihkomis #? 
     mihko+N+IN+Der/Dim+N+IN+Sg+Px2Sg: kimihkomis #?
     mihko+N+IN+Der/Dim+N+IN+Sg+Px3Sg: omihkomis #?

  
  Noun - mîkisasâkay - ok : # -m inanimate noun, beaded coat, Wolvengrey


     mîkisasâkay+N+IN+Sg: mîkisasâkay
     mîkisasâkay+N+IN+Sg+Px1Sg: nimîkisasâkay
     mîkisasâkay+N+IN+Sg+Px2Sg: kimîkisasâkay
     mîkisasâkay+N+IN+Sg+Px1Pl: nimîkisasâkânân
     mîkisasâkay+N+IN+Sg+Px12Pl: kimîkisasâkânaw
     mîkisasâkay+N+IN+Sg+Px2Pl: kimîkisasâkâwâw
     mîkisasâkay+N+IN+Sg+Px3Sg: omîkisasâkay
     mîkisasâkay+N+IN+Sg+Px3Pl: omîkisasâkâwâw
     mîkisasâkay+N+IN+Sg+Px4Pl: omîkisasâkâyiw

     mîkisasâkay+N+IN+Pl: mîkisasâkaya
     mîkisasâkay+N+IN+Pl+Px1Sg: nimîkisasâkaya
     mîkisasâkay+N+IN+Pl+Px2Sg: kimîkisasâkaya
     mîkisasâkay+N+IN+Pl+Px1Pl: nimîkisasâkânâna
     mîkisasâkay+N+IN+Pl+Px12Pl: kimîkisasâkânawa
     mîkisasâkay+N+IN+Pl+Px2Pl: kimîkisasâkâwâwa
     mîkisasâkay+N+IN+Pl+Px3Sg: omîkisasâkaya
     mîkisasâkay+N+IN+Pl+Px3Pl: omîkisasâkâwâwa
     mîkisasâkay+N+IN+Pl+Px4Pl: omîkisasâkâyiwa

     mîkisasâkay+N+IN+Loc: mîkisasâkâhk
     mîkisasâkay+N+IN+Px1Sg+Loc: nimîkisasâkâhk
     mîkisasâkay+N+IN+Px2Sg+Loc: kimîkisasâkâhk
     mîkisasâkay+N+IN+Px1Pl+Loc: nimîkisasâkânâhk
     mîkisasâkay+N+IN+Px12Pl+Loc: kimîkisasâkânâhk
     mîkisasâkay+N+IN+Px2Pl+Loc: kimîkisasâkâwâhk
     mîkisasâkay+N+IN+Px3Sg+Loc: omîkisasâkâhk
     mîkisasâkay+N+IN+Px3Pl+Loc: omîkisasâkâwâhk
     mîkisasâkay+N+IN+Px4Pl+Loc: omîkisasâkâyihk

     mîkisasâkay+N+IN+Der/Dim+N+IN+Sg: [mîkisasâkâs, mîkisasâkâsis]
     mîkisasâkay+N+IN+Der/Dim+N+IN+Pl: [mîkisasâkâsa, mîkisasâkâsisa]
     mîkisasâkay+N+IN+Der/Dim+N+IN+Loc: [mîkisasâkâsihk, mîkisasâkâsisihk]
     mîkisasâkay+N+IN+Der/Dim+N+IN+Sg+Px1Sg: [nimîkisasâkâs, nimîkisasâkâsis]
     mîkisasâkay+N+IN+Der/Dim+N+IN+Sg+Px2Sg: [kimîkisasâkâs, kimîkisasâkâsis]
     mîkisasâkay+N+IN+Der/Dim+N+IN+Sg+Px3Sg: [omîkisasâkâs, omîkisasâkâsis]

  
  Noun - mîpit - ok : # -m inanimate noun
     
     mîpit+N+IN+Sg+Px1Sg: nîpit
     mîpit+N+IN+Sg+Px2Sg: kîpit
     mîpit+N+IN+Sg+Px3Sg: wîpit
     mîpit+N+IN+Sg+Px4Sg: wîpitiyiw
     mîpit+N+IN+Sg+Px1Pl: nîpitinân
     mîpit+N+IN+Sg+Px12Pl: kîpitinaw
     mîpit+N+IN+Sg+Px2Pl: kîpitiwâw
     mîpit+N+IN+Sg+Px3Pl: wîpitiwâw
     mîpit+N+IN+Sg+Px4Pl: wîpitiyiw

     mîpit+N+IN+Pl+Px1Sg: nîpita
     mîpit+N+IN+Pl+Px2Sg: kîpita
     mîpit+N+IN+Pl+Px3Sg: wîpita
     mîpit+N+IN+Pl+Px4Sg: wîpitiyiwa
     mîpit+N+IN+Pl+Px1Pl: nîpitinâna
     mîpit+N+IN+Pl+Px12Pl: kîpitinawa
     mîpit+N+IN+Pl+Px2Pl: kîpitiwâwa
     mîpit+N+IN+Pl+Px3Pl: wîpitiwâwa
     mîpit+N+IN+Pl+Px4Pl: wîpitiyiwa

  
  Noun - mispiton - ok : # -m inanimate noun
     
     mispiton+N+IN+Sg+Px1Sg: nispiton
     mispiton+N+IN+Sg+Px2Sg: kispiton
     mispiton+N+IN+Sg+Px3Sg: ospiton
     mispiton+N+IN+Sg+Px4Sg: ospitoniyiw
     mispiton+N+IN+Sg+Px1Pl: nispitoninân
     mispiton+N+IN+Sg+Px12Pl: kispitoninaw
     mispiton+N+IN+Sg+Px2Pl: kispitoniwâw
     mispiton+N+IN+Sg+Px3Pl: ospitoniwâw
     mispiton+N+IN+Sg+Px4Pl: ospitoniyiw

     mispiton+N+IN+Pl+Px1Sg: nispitona
     mispiton+N+IN+Pl+Px2Sg: kispitona
     mispiton+N+IN+Pl+Px3Sg: ospitona
     mispiton+N+IN+Pl+Px4Sg: ospitoniyiwa
     mispiton+N+IN+Pl+Px1Pl: nispitoninâna
     mispiton+N+IN+Pl+Px12Pl: kispitoninawa
     mispiton+N+IN+Pl+Px2Pl: kispitoniwâwa
     mispiton+N+IN+Pl+Px3Pl: ospitoniwâwa
     mispiton+N+IN+Pl+Px4Pl: ospitoniyiwa

  
  Noun - ôsi - ok : # -m animate noun
     ôsi+N+IN+Sg: ôsi
     ôsi+N+IN+Pl: ôsa
     ôsi+N+IN+Loc: ôsihk
     ôsi+N+IN+Der/Dim+N+IN+Sg: ôcisis
     ôsi+N+IN+Der/Dim+N+IN+Pl: ôcisisa
     ôsi+N+IN+Der/Dim+N+IN+Loc: ôcisisihk

     ôsi+N+IN+Sg+Px1Sg: nitôt
     ôsi+N+IN+Sg+Px2Sg: kitôt
     ôsi+N+IN+Sg+Px3Sg: otôt
     ôsi+N+IN+Sg+Px4Sg: otôtiyiw
     ôsi+N+IN+Sg+Px1Pl: nitôtinân
     ôsi+N+IN+Sg+Px12Pl: kitôtinaw
     ôsi+N+IN+Sg+Px2Pl: kitôtiwâw
     ôsi+N+IN+Sg+Px3Pl: otôtiwâw
     ôsi+N+IN+Sg+Px4Pl: otôtiyiw

     ôsi+N+IN+Pl+Px1Sg: nitôta
     ôsi+N+IN+Pl+Px2Sg: kitôta
     ôsi+N+IN+Pl+Px3Sg: otôta
     ôsi+N+IN+Pl+Px4Sg: otôtiyiwa
     ôsi+N+IN+Pl+Px1Pl: nitôtinâna
     ôsi+N+IN+Pl+Px12Pl: kitôtinawa
     ôsi+N+IN+Pl+Px2Pl: kitôtiwâwa
     ôsi+N+IN+Pl+Px3Pl: otôtiwâwa
     ôsi+N+IN+Pl+Px4Pl: otôtiyiwa

     ôsi+N+IN+Der/Dim+N+IN+Sg+Px1Sg: nicôcisis
     ôsi+N+IN+Der/Dim+N+IN+Sg+Px2Sg: kicôcisis
     ôsi+N+IN+Der/Dim+N+IN+Sg+Px3Sg: ocôcisis
     ôsi+N+IN+Der/Dim+N+IN+Sg+Px4Sg: ocôcisisiyiw
     ôsi+N+IN+Der/Dim+N+IN+Sg+Px1Pl: nicôcisisinân
     ôsi+N+IN+Der/Dim+N+IN+Sg+Px12Pl: kicôcisisinaw
     ôsi+N+IN+Der/Dim+N+IN+Sg+Px2Pl: kicôcisisiwâw
     ôsi+N+IN+Der/Dim+N+IN+Sg+Px3Pl: ocôcisisiwâw
     ôsi+N+IN+Der/Dim+N+IN+Sg+Px4Pl: ocôcisisiyiw

     ôsi+N+IN+Der/Dim+N+IN+Pl+Px1Sg: nicôcisisa
     ôsi+N+IN+Der/Dim+N+IN+Pl+Px2Sg: kicôcisisa
     ôsi+N+IN+Der/Dim+N+IN+Pl+Px3Sg: ocôcisisa
     ôsi+N+IN+Der/Dim+N+IN+Pl+Px4Sg: ocôcisisiyiwa
     ôsi+N+IN+Der/Dim+N+IN+Pl+Px1Pl: nicôcisisinâna
     ôsi+N+IN+Der/Dim+N+IN+Pl+Px12Pl: kicôcisisinawa
     ôsi+N+IN+Der/Dim+N+IN+Pl+Px2Pl: kicôcisisiwâwa
     ôsi+N+IN+Der/Dim+N+IN+Pl+Px3Pl: ocôcisisiwâwa
     ôsi+N+IN+Der/Dim+N+IN+Pl+Px4Pl: ocôcisisiyiwa

     ôsi+N+IN+Px1Sg+Loc: nitôtihk
     ôsi+N+IN+Px2Sg+Loc: kitôtihk
     ôsi+N+IN+Px3Sg+Loc: otôtihk
     ôsi+N+IN+Px4Sg+Loc: otôtiyihk
     ôsi+N+IN+Px1Pl+Loc: nitôtinâhk
     ôsi+N+IN+Px12Pl+Loc: kitôtinâhk
     ôsi+N+IN+Px2Pl+Loc: kitôtiwâhk
     ôsi+N+IN+Px3Pl+Loc: otôtiwâhk
     ôsi+N+IN+Px4Pl+Loc: otôtiyihk

     ôsi+N+IN+Der/Dim+N+IN+Px1Sg+Loc: nicôcisisihk
     ôsi+N+IN+Der/Dim+N+IN+Px2Sg+Loc: kicôcisisihk
     ôsi+N+IN+Der/Dim+N+IN+Px3Sg+Loc: ocôcisisihk
     ôsi+N+IN+Der/Dim+N+IN+Px4Sg+Loc: ocôcisisiyihk
     ôsi+N+IN+Der/Dim+N+IN+Px1Pl+Loc: nicôcisisinâhk
     ôsi+N+IN+Der/Dim+N+IN+Px12Pl+Loc: kicôcisisinâhk
     ôsi+N+IN+Der/Dim+N+IN+Px2Pl+Loc: kicôcisisiwâhk
     ôsi+N+IN+Der/Dim+N+IN+Px3Pl+Loc: ocôcisisiwâhk
     ôsi+N+IN+Der/Dim+N+IN+Px4Pl+Loc: ocôcisisiyihk


  
  Noun - osk-ây - ok : # -m inanimate noun, new thing, Wolvengrey
     osk-âyi+N+IN+Sg: osk-âyi
     osk-âyi+N+IN+Sg+Px1Sg: nitôsk-âyim
     osk-âyi+N+IN+Sg+Px2Sg: kitôsk-âyim
     osk-âyi+N+IN+Sg+Px1Pl: nitôsk-âyiminân
     osk-âyi+N+IN+Sg+Px12Pl: kitôsk-âyiminaw
     osk-âyi+N+IN+Sg+Px2Pl: kitôsk-âyimiwâw
     osk-âyi+N+IN+Sg+Px3Sg: otôsk-âyim
     osk-âyi+N+IN+Sg+Px3Pl: otôsk-âyimiwâw
     osk-âyi+N+IN+Sg+Px4Pl: otôsk-âyimiyiw
     
     osk-âyi+N+IN+Pl: osk-âya
     osk-âyi+N+IN+Pl+Px1Sg: nitôsk-âyima
     osk-âyi+N+IN+Pl+Px2Sg: kitôsk-âyima
     osk-âyi+N+IN+Pl+Px1Pl: nitôsk-âyiminâna
     osk-âyi+N+IN+Pl+Px12Pl: kitôsk-âyiminawa
     osk-âyi+N+IN+Pl+Px2Pl: kitôsk-âyimiwâwa
     osk-âyi+N+IN+Pl+Px3Sg: otôsk-âyima
     osk-âyi+N+IN+Pl+Px3Pl: otôsk-âyimiwâwa
     osk-âyi+N+IN+Pl+Px4Pl: otôsk-âyimiyiwa
     
     osk-âyi+N+IN+Loc: osk-âyihk
     osk-âyi+N+IN+Px1Sg+Loc: nitôsk-âyimihk
     osk-âyi+N+IN+Px2Sg+Loc: kitôsk-âyimihk
     osk-âyi+N+IN+Px1Pl+Loc: nitôsk-âyiminâhk
     osk-âyi+N+IN+Px12Pl+Loc: kitôsk-âyiminâhk
     osk-âyi+N+IN+Px2Pl+Loc: kitôsk-âyimiwâhk
     osk-âyi+N+IN+Px3Sg+Loc: otôsk-âyimihk
     osk-âyi+N+IN+Px3Pl+Loc: otôsk-âyimiwâhk
     osk-âyi+N+IN+Px4Pl+Loc: otôsk-âyimiyihk
     
     osk-âyi+N+IN+Der/Dim+N+IN+Sg: osk-âyis
     osk-âyi+N+IN+Der/Dim+N+IN+Pl: osk-âyisa
     osk-âyi+N+IN+Der/Dim+N+IN+Loc: osk-âyisihk
     osk-âyi+N+IN+Der/Dim+N+IN+Sg+Px1Sg: nicôsk-âyimis
     osk-âyi+N+IN+Der/Dim+N+IN+Sg+Px2Sg: kicôsk-âyimis
     osk-âyi+N+IN+Der/Dim+N+IN+Sg+Px3Sg: ocôsk-âyimis
     osk-âyi+N+IN+Der/Dim+N+IN+Sg+Px4Sg: ocôsk-âyimisiyiw

  
  Noun - oskasâkay - ok : # -m inanimate noun, new coat, Wolvengrey
     oskasâkay+N+IN+Sg: oskasâkay
     oskasâkay+N+IN+Sg+Px1Sg: nitoskasâkay
     oskasâkay+N+IN+Sg+Px2Sg: kitoskasâkay
     oskasâkay+N+IN+Sg+Px1Pl: nitoskasâkânân
     oskasâkay+N+IN+Sg+Px12Pl: kitoskasâkânaw
     oskasâkay+N+IN+Sg+Px2Pl: kitoskasâkâwâw
     oskasâkay+N+IN+Sg+Px3Sg: otoskasâkay
     oskasâkay+N+IN+Sg+Px3Pl: otoskasâkâwâw
     oskasâkay+N+IN+Sg+Px4Pl: otoskasâkâyiw
     oskasâkay+N+IN+Pl: oskasâkaya
     
     oskasâkay+N+IN+Pl+Px1Sg: nitoskasâkaya
     oskasâkay+N+IN+Pl+Px2Sg: kitoskasâkaya
     oskasâkay+N+IN+Pl+Px1Pl: nitoskasâkânâna
     oskasâkay+N+IN+Pl+Px12Pl: kitoskasâkânawa
     oskasâkay+N+IN+Pl+Px2Pl: kitoskasâkâwâwa
     oskasâkay+N+IN+Pl+Px3Sg: otoskasâkaya
     oskasâkay+N+IN+Pl+Px3Pl: otoskasâkâwâwa
     oskasâkay+N+IN+Pl+Px4Pl: otoskasâkâyiwa
     
     oskasâkay+N+IN+Loc: oskasâkâhk
     oskasâkay+N+IN+Px1Sg+Loc: nitoskasâkâhk
     oskasâkay+N+IN+Px2Sg+Loc: kitoskasâkâhk
     oskasâkay+N+IN+Px1Pl+Loc: nitoskasâkânâhk
     oskasâkay+N+IN+Px12Pl+Loc: kitoskasâkânâhk
     oskasâkay+N+IN+Px2Pl+Loc: kitoskasâkâwâhk
     oskasâkay+N+IN+Px3Sg+Loc: otoskasâkâhk
     oskasâkay+N+IN+Px3Pl+Loc: otoskasâkâwâhk
     oskasâkay+N+IN+Px4Pl+Loc: otoskasâkâyihk
     
     oskasâkay+N+IN+Der/Dim+N+IN+Sg: [oskasâkâs, oskasâkâsis]
     oskasâkay+N+IN+Der/Dim+N+IN+Pl: [oskasâkâsa, oskasâkâsisa]
     oskasâkay+N+IN+Der/Dim+N+IN+Loc: [oskasâkâsihk, oskasâkâsisihk]
     oskasâkay+N+IN+Der/Dim+N+IN+Sg+Px1Sg: [nicoskasâkâs, nicoskasâkâsis]
     oskasâkay+N+IN+Der/Dim+N+IN+Sg+Px2Sg: [kicoskasâkâs, kicoskasâkâsis]
     oskasâkay+N+IN+Der/Dim+N+IN+Sg+Px3Sg: [ocoskasâkâs, ocoskasâkâsis]
     oskasâkay+N+IN+Der/Dim+N+IN+Sg+Px4Sg: [ocoskasâkâsiyiw, ocoskasâkâsisiyiw]

  
  Noun - pahkêkinw - ok : # -m inanimate noun, leather
     pahkêkin+N+IN+Sg: pahkêkin
     pahkêkin+N+IN+Sg+Px1Sg: nipahkêkin
     pahkêkin+N+IN+Sg+Px2Sg: kipahkêkin
     pahkêkin+N+IN+Sg+Px1Pl: nipahkêkinonân
     pahkêkin+N+IN+Sg+Px12Pl: kipahkêkinonaw
     pahkêkin+N+IN+Sg+Px2Pl: kipahkêkinowâw
     pahkêkin+N+IN+Sg+Px3Sg: opahkêkin
     pahkêkin+N+IN+Sg+Px3Pl: opahkêkinowâw
     pahkêkin+N+IN+Sg+Px4Pl: opahkêkinoyiw
     
     pahkêkin+N+IN+Pl: pahkêkinwa
     pahkêkin+N+IN+Pl+Px1Sg: nipahkêkinwa
     pahkêkin+N+IN+Pl+Px2Sg: kipahkêkinwa
     pahkêkin+N+IN+Pl+Px1Pl: nipahkêkinonâna
     pahkêkin+N+IN+Pl+Px12Pl: kipahkêkinonawa
     pahkêkin+N+IN+Pl+Px2Pl: kipahkêkinowâwa
     pahkêkin+N+IN+Pl+Px3Sg: opahkêkinwa
     pahkêkin+N+IN+Pl+Px3Pl: opahkêkinowâwa
     pahkêkin+N+IN+Pl+Px4Pl: opahkêkinoyiwa
     
     pahkêkin+N+IN+Loc: pahkêkinohk
     pahkêkin+N+IN+Px1Sg+Loc: nipahkêkinohk
     pahkêkin+N+IN+Px2Sg+Loc: kipahkêkinohk
     pahkêkin+N+IN+Px1Pl+Loc: nipahkêkinonâhk
     pahkêkin+N+IN+Px12Pl+Loc: kipahkêkinonâhk
     pahkêkin+N+IN+Px2Pl+Loc: kipahkêkinowâhk
     pahkêkin+N+IN+Px3Sg+Loc: opahkêkinohk
     pahkêkin+N+IN+Px3Pl+Loc: opahkêkinowâhk
     pahkêkin+N+IN+Px4Pl+Loc: opahkêkinoyihk
     
     pahkêkin+N+IN+Der/Dim+N+IN+Sg: [pahkêkinos, pahkêkinosis]
     pahkêkin+N+IN+Der/Dim+N+IN+Pl: [pahkêkinosa, pahkêkinosisa]
     pahkêkin+N+IN+Der/Dim+N+IN+Loc: [pahkêkinosihk, pahkêkinosisihk]
     pahkêkin+N+IN+Der/Dim+N+IN+Sg+Px1Sg: [nipahkêkinos, nipahkêkinosis]
     pahkêkin+N+IN+Der/Dim+N+IN+Sg+Px2Sg: [kipahkêkinos, kipahkêkinosis]
     pahkêkin+N+IN+Der/Dim+N+IN+Sg+Px3Sg: [opahkêkinos, opahkêkinosis]
     pahkêkin+N+IN+Der/Dim+N+IN+Sg+Px4Sg: [opahkêkinosiyiw, opahkêkinosisiyiw]

  
  Noun - tohtôsâpoy - ok : # -m inanimate noun, milk, with poss. element
     tohtôsâpoy+N+IN+Sg: tohtôsâpoy
     tohtôsâpoy+N+IN+Pl: tohtôsâpoya
     tohtôsâpoy+N+IN+Loc: tohtôsâpôhk
     tohtôsâpoy+N+IN+Der/Dim+N+IN+Sg: cohcôsâpôsis
     tohtôsâpoy+N+IN+Der/Dim+N+IN+Pl: cohcôsâpôsisak
     tohtôsâpoy+N+IN+Der/Dim+N+IN+Loc: cohcôsâpôsisihk
     
     tohtôsâpoy+N+IN+Sg+Px1Sg: nitôhtôsâpôm
     tohtôsâpoy+N+IN+Sg+Px2Sg: kitôhtôsâpôm
     tohtôsâpoy+N+IN+Sg+Px3Sg: otôhtôsâpôm
     tohtôsâpoy+N+IN+Sg+Px4Sg: otôhtôsâpômiyiw
     tohtôsâpoy+N+IN+Sg+Px1Pl: nitôhtôsâpôminân
     tohtôsâpoy+N+IN+Sg+Px12Pl: kitôhtôsâpôminaw
     tohtôsâpoy+N+IN+Sg+Px2Pl: kitôhtôsâpômiwâw
     tohtôsâpoy+N+IN+Sg+Px3Pl: otôhtôsâpômiwâw
     tohtôsâpoy+N+IN+Sg+Px4Pl: otôhtôsâpômiyiw
     
     tohtôsâpoy+N+IN+Pl+Px1Sg: nitôhtôsâpôma
     tohtôsâpoy+N+IN+Pl+Px2Sg: kitôhtôsâpôma
     tohtôsâpoy+N+IN+Pl+Px3Sg: otôhtôsâpôma
     tohtôsâpoy+N+IN+Pl+Px4Sg: otôhtôsâpômiyiwa
     tohtôsâpoy+N+IN+Pl+Px1Pl: nitôhtôsâpôminâna
     tohtôsâpoy+N+IN+Pl+Px12Pl: kitôhtôsâpôminawa
     tohtôsâpoy+N+IN+Pl+Px2Pl: kitôhtôsâpômiwâwa
     tohtôsâpoy+N+IN+Pl+Px3Pl: otôhtôsâpômiwâwa
     tohtôsâpoy+N+IN+Pl+Px4Pl: otôhtôsâpômiyiwa
     
     tohtôsâpoy+N+IN+Der/Dim+N+IN+Sg+Px1Sg: nicohcôsâpômis
     tohtôsâpoy+N+IN+Der/Dim+N+IN+Sg+Px2Sg: kicohcôsâpômis
     tohtôsâpoy+N+IN+Der/Dim+N+IN+Sg+Px3Sg: ocohcôsâpômis
     tohtôsâpoy+N+IN+Der/Dim+N+IN+Sg+Px4Sg: ocohcôsâpômisiyiw
     tohtôsâpoy+N+IN+Der/Dim+N+IN+Sg+Px1Pl: nicohcôsâpômisinân
     tohtôsâpoy+N+IN+Der/Dim+N+IN+Sg+Px12Pl: kicohcôsâpômisinaw
     tohtôsâpoy+N+IN+Der/Dim+N+IN+Sg+Px2Pl: kicohcôsâpômisiwâw
     tohtôsâpoy+N+IN+Der/Dim+N+IN+Sg+Px3Pl: ocohcôsâpômisiwâw
     tohtôsâpoy+N+IN+Der/Dim+N+IN+Sg+Px4Pl: ocohcôsâpômisiyiw
     
     tohtôsâpoy+N+IN+Der/Dim+N+IN+Pl+Px1Sg: nicohcôsâpômisa
     tohtôsâpoy+N+IN+Der/Dim+N+IN+Pl+Px2Sg: kicohcôsâpômisa
     tohtôsâpoy+N+IN+Der/Dim+N+IN+Pl+Px3Sg: ocohcôsâpômisa
     tohtôsâpoy+N+IN+Der/Dim+N+IN+Pl+Px4Sg: ocohcôsâpômisiyiwa
     tohtôsâpoy+N+IN+Der/Dim+N+IN+Pl+Px1Pl: nicohcôsâpômisinâna
     tohtôsâpoy+N+IN+Der/Dim+N+IN+Pl+Px12Pl: kicohcôsâpômisinawa
     tohtôsâpoy+N+IN+Der/Dim+N+IN+Pl+Px2Pl: kicohcôsâpômisiwâwa
     tohtôsâpoy+N+IN+Der/Dim+N+IN+Pl+Px3Pl: ocohcôsâpômisiwâwa
     tohtôsâpoy+N+IN+Der/Dim+N+IN+Pl+Px4Pl: ocohcôsâpômisiyiwa
     
     tohtôsâpoy+N+IN+Px1Sg+Loc: nitôhtôsâpômihk
     tohtôsâpoy+N+IN+Px2Sg+Loc: kitôhtôsâpômihk
     tohtôsâpoy+N+IN+Px3Sg+Loc: otôhtôsâpômihk
     tohtôsâpoy+N+IN+Px4Sg+Loc: otôhtôsâpômiyihk
     tohtôsâpoy+N+IN+Px1Pl+Loc: nitôhtôsâpôminâhk
     tohtôsâpoy+N+IN+Px12Pl+Loc: kitôhtôsâpôminâhk
     tohtôsâpoy+N+IN+Px2Pl+Loc: kitôhtôsâpômiwâhk
     tohtôsâpoy+N+IN+Px3Pl+Loc: otôhtôsâpômiwâhk
     tohtôsâpoy+N+IN+Px4Pl+Loc: otôhtôsâpômiyihk

     tohtôsâpoy+N+IN+Der/Dim+N+IN+Px1Sg+Loc: nicohcôsâpômisihk
     tohtôsâpoy+N+IN+Der/Dim+N+IN+Px2Sg+Loc: kicohcôsâpômisihk
     tohtôsâpoy+N+IN+Der/Dim+N+IN+Px3Sg+Loc: ocohcôsâpômisihk
     tohtôsâpoy+N+IN+Der/Dim+N+IN+Px4Sg+Loc: ocohcôsâpômisiyihk
     tohtôsâpoy+N+IN+Der/Dim+N+IN+Px1Pl+Loc: nicohcôsâpômisinâhk
     tohtôsâpoy+N+IN+Der/Dim+N+IN+Px12Pl+Loc: kicohcôsâpômisinâhk
     tohtôsâpoy+N+IN+Der/Dim+N+IN+Px2Pl+Loc: kicohcôsâpômisiwâhk
     tohtôsâpoy+N+IN+Der/Dim+N+IN+Px3Pl+Loc: ocohcôsâpômisiwâhk
     tohtôsâpoy+N+IN+Der/Dim+N+IN+Px4Pl+Loc: ocohcôsâpômisiyihk

  
  Noun - wâwi - ok : # -m inanimate noun with poss element, egg
     wâwi+N+IN+Sg: wâwi
     wâwi+N+IN+Pl: wâwa
     wâwi+N+IN+Loc: wâwihk
     wâwi+N+IN+Der/Dim+N+IN+Sg: wâwis
     wâwi+N+IN+Der/Dim+N+IN+Pl: wâwisa
     wâwi+N+IN+Der/Dim+N+IN+Loc: wâwisihk
     
     wâwi+N+IN+Sg+Px1Sg: niwâwim
     wâwi+N+IN+Sg+Px2Sg: kiwâwim
     wâwi+N+IN+Sg+Px3Sg: owâwim
     wâwi+N+IN+Sg+Px4Sg: owâwimiyiw
     wâwi+N+IN+Sg+Px1Pl: niwâwiminân
     wâwi+N+IN+Sg+Px12Pl: kiwâwiminaw
     wâwi+N+IN+Sg+Px2Pl: kiwâwimiwâw
     wâwi+N+IN+Sg+Px3Pl: owâwimiwâw
     wâwi+N+IN+Sg+Px4Pl: owâwimiyiw
     
     wâwi+N+IN+Pl+Px1Sg: niwâwima
     wâwi+N+IN+Pl+Px2Sg: kiwâwima
     wâwi+N+IN+Pl+Px3Sg: owâwima
     wâwi+N+IN+Pl+Px4Sg: owâwimiyiwa
     wâwi+N+IN+Pl+Px1Pl: niwâwiminâna
     wâwi+N+IN+Pl+Px12Pl: kiwâwiminawa
     wâwi+N+IN+Pl+Px2Pl: kiwâwimiwâwa
     wâwi+N+IN+Pl+Px3Pl: owâwimiwâwa
     wâwi+N+IN+Pl+Px4Pl: owâwimiyiwa
     
     wâwi+N+IN+Der/Dim+N+IN+Sg+Px1Sg: niwâwimis
     wâwi+N+IN+Der/Dim+N+IN+Sg+Px2Sg: kiwâwimis
     wâwi+N+IN+Der/Dim+N+IN+Sg+Px3Sg: owâwimis
     wâwi+N+IN+Der/Dim+N+IN+Sg+Px4Sg: owâwimisiyiw
     wâwi+N+IN+Der/Dim+N+IN+Sg+Px1Pl: niwâwimisinân
     wâwi+N+IN+Der/Dim+N+IN+Sg+Px12Pl: kiwâwimisinaw
     wâwi+N+IN+Der/Dim+N+IN+Sg+Px2Pl: kiwâwimisiwâw
     wâwi+N+IN+Der/Dim+N+IN+Sg+Px3Pl: owâwimisiwâw
     wâwi+N+IN+Der/Dim+N+IN+Sg+Px4Pl: owâwimisiyiw
     
     wâwi+N+IN+Der/Dim+N+IN+Pl+Px1Sg: niwâwimisa
     wâwi+N+IN+Der/Dim+N+IN+Pl+Px2Sg: kiwâwimisa
     wâwi+N+IN+Der/Dim+N+IN+Pl+Px3Sg: owâwimisa
     wâwi+N+IN+Der/Dim+N+IN+Pl+Px4Sg: owâwimisiyiwa
     wâwi+N+IN+Der/Dim+N+IN+Pl+Px1Pl: niwâwimisinâna
     wâwi+N+IN+Der/Dim+N+IN+Pl+Px12Pl: kiwâwimisinawa
     wâwi+N+IN+Der/Dim+N+IN+Pl+Px2Pl: kiwâwimisiwâwa
     wâwi+N+IN+Der/Dim+N+IN+Pl+Px3Pl: owâwimisiwâwa
     wâwi+N+IN+Der/Dim+N+IN+Pl+Px4Pl: owâwimisiyiwa
     
     wâwi+N+IN+Px1Sg+Loc: niwâwimihk
     wâwi+N+IN+Px2Sg+Loc: kiwâwimihk
     wâwi+N+IN+Px3Sg+Loc: owâwimihk
     wâwi+N+IN+Px4Sg+Loc: owâwimiyihk
     wâwi+N+IN+Px1Pl+Loc: niwâwiminâhk
     wâwi+N+IN+Px12Pl+Loc: kiwâwiminâhk
     wâwi+N+IN+Px2Pl+Loc: kiwâwimiwâhk
     wâwi+N+IN+Px3Pl+Loc: owâwimiwâhk
     wâwi+N+IN+Px4Pl+Loc: owâwimiyihk

     wâwi+N+IN+Der/Dim+N+IN+Px1Sg+Loc: niwâwimisihk
     wâwi+N+IN+Der/Dim+N+IN+Px2Sg+Loc: kiwâwimisihk
     wâwi+N+IN+Der/Dim+N+IN+Px3Sg+Loc: owâwimisihk
     wâwi+N+IN+Der/Dim+N+IN+Px4Sg+Loc: owâwimisiyihk
     wâwi+N+IN+Der/Dim+N+IN+Px1Pl+Loc: niwâwimisinâhk
     wâwi+N+IN+Der/Dim+N+IN+Px12Pl+Loc: kiwâwimisinâhk
     wâwi+N+IN+Der/Dim+N+IN+Px2Pl+Loc: kiwâwimisiwâhk
     wâwi+N+IN+Der/Dim+N+IN+Px3Pl+Loc: owâwimisiwâhk
     wâwi+N+IN+Der/Dim+N+IN+Px4Pl+Loc: owâwimisiyihk

  
  Noun - wayasit - ok : # -m animate noun, hoof
     wayasit+N+IN+Sg: wayasit
     wayasit+N+IN+Pl: wayasita
     wayasit+N+IN+Loc: wayasitihk
     wayasit+N+IN+Der/Dim+N+IN+Sg: wayasicis
     wayasit+N+IN+Der/Dim+N+IN+Pl: wayasicisa
     wayasit+N+IN+Der/Dim+N+IN+Loc: wayasicisihk

     wayasit+N+IN+Sg+Px1Sg: niwayasit
     wayasit+N+IN+Sg+Px2Sg: kiwayasit
     wayasit+N+IN+Sg+Px3Sg: owayasit
     wayasit+N+IN+Sg+Px4Sg: owayasitiyiw
     wayasit+N+IN+Sg+Px1Pl: niwayasitinân
     wayasit+N+IN+Sg+Px12Pl: kiwayasitinaw
     wayasit+N+IN+Sg+Px2Pl: kiwayasitiwâw
     wayasit+N+IN+Sg+Px3Pl: owayasitiwâw
     wayasit+N+IN+Sg+Px4Pl: owayasitiyiw

     wayasit+N+IN+Pl+Px1Sg: niwayasita
     wayasit+N+IN+Pl+Px2Sg: kiwayasita
     wayasit+N+IN+Pl+Px3Sg: owayasita
     wayasit+N+IN+Pl+Px4Sg: owayasitiyiwa
     wayasit+N+IN+Pl+Px1Pl: niwayasitinâna
     wayasit+N+IN+Pl+Px12Pl: kiwayasitinawa
     wayasit+N+IN+Pl+Px2Pl: kiwayasitiwâwa
     wayasit+N+IN+Pl+Px3Pl: owayasitiwâwa
     wayasit+N+IN+Pl+Px4Pl: owayasitiyiwa

     wayasit+N+IN+Der/Dim+N+IN+Sg+Px1Sg: niwayasicis
     wayasit+N+IN+Der/Dim+N+IN+Sg+Px2Sg: kiwayasicis
     wayasit+N+IN+Der/Dim+N+IN+Sg+Px3Sg: owayasicis
     wayasit+N+IN+Der/Dim+N+IN+Sg+Px4Sg: owayasicisiyiw
     wayasit+N+IN+Der/Dim+N+IN+Sg+Px1Pl: niwayasicisinân
     wayasit+N+IN+Der/Dim+N+IN+Sg+Px12Pl: kiwayasicisinaw
     wayasit+N+IN+Der/Dim+N+IN+Sg+Px2Pl: kiwayasicisiwâw
     wayasit+N+IN+Der/Dim+N+IN+Sg+Px3Pl: owayasicisiwâw
     wayasit+N+IN+Der/Dim+N+IN+Sg+Px4Pl: owayasicisiyiw

     wayasit+N+IN+Der/Dim+N+IN+Pl+Px1Sg: niwayasicisa
     wayasit+N+IN+Der/Dim+N+IN+Pl+Px2Sg: kiwayasicisa
     wayasit+N+IN+Der/Dim+N+IN+Pl+Px3Sg: owayasicisa
     wayasit+N+IN+Der/Dim+N+IN+Pl+Px4Sg: owayasicisiyiwa
     wayasit+N+IN+Der/Dim+N+IN+Pl+Px1Pl: niwayasicisinâna
     wayasit+N+IN+Der/Dim+N+IN+Pl+Px12Pl: kiwayasicisinawa
     wayasit+N+IN+Der/Dim+N+IN+Pl+Px2Pl: kiwayasicisiwâwa
     wayasit+N+IN+Der/Dim+N+IN+Pl+Px3Pl: owayasicisiwâwa
     wayasit+N+IN+Der/Dim+N+IN+Pl+Px4Pl: owayasicisiyiwa

     wayasit+N+IN+Px1Sg+Loc: niwayasitihk
     wayasit+N+IN+Px2Sg+Loc: kiwayasitihk
     wayasit+N+IN+Px3Sg+Loc: owayasitihk
     wayasit+N+IN+Px4Sg+Loc: owayasitiyihk
     wayasit+N+IN+Px1Pl+Loc: niwayasitinâhk
     wayasit+N+IN+Px12Pl+Loc: kiwayasitinâhk
     wayasit+N+IN+Px2Pl+Loc: kiwayasitiwâhk
     wayasit+N+IN+Px3Pl+Loc: owayasitiwâhk 
     wayasit+N+IN+Px4Pl+Loc: owayasitiyihk

     wayasit+N+IN+Der/Dim+N+IN+Px1Sg+Loc: niwayasicisihk
     wayasit+N+IN+Der/Dim+N+IN+Px2Sg+Loc: kiwayasicisihk
     wayasit+N+IN+Der/Dim+N+IN+Px3Sg+Loc: owayasicisihk
     wayasit+N+IN+Der/Dim+N+IN+Px4Sg+Loc: owayasicisiyihk
     wayasit+N+IN+Der/Dim+N+IN+Px1Pl+Loc: niwayasicisinâhk
     wayasit+N+IN+Der/Dim+N+IN+Px12Pl+Loc: kiwayasicisinâhk
     wayasit+N+IN+Der/Dim+N+IN+Px2Pl+Loc: kiwayasicisiwâhk
     wayasit+N+IN+Der/Dim+N+IN+Px3Pl+Loc: owayasicisiwâhk
     wayasit+N+IN+Der/Dim+N+IN+Px4Pl+Loc: owayasicisiyihk
